【裁判字號】    97,重易,8
【裁判日期】    980817
【裁判案由】    詐欺
【裁判全文】
臺灣臺北地方法院刑事判決               97年度重易字第8號
    公  訴  人  臺灣臺北地方法院檢察署檢察官
    被      告  劉育齊
    選任辯護人  黃安然律師
上開被告因詐欺案件，經檢察官提起公訴（九十七年度偵字第一
三一五一號、第一三一四八號）及移送併案審理（臺灣士林地方
法院檢察署九十七年度偵字第一二九○○號、第一三八五七號、
第一三八五八號、臺灣板橋地方法院檢察署九十七年度偵字第二
三三五三號），本院判決如下：
    主  文
劉育齊共同連續行使變造公文書，足以生損害於公眾及他人，累
犯，處有期徒刑肆年陸月。
    事  實
一、劉育齊前於民國八十八年間因違反公司法案件，經臺灣板橋
    地方法院以八十八年度重簡字第一九四號判處有期徒刑二月
    確定，並於八十八年四月二十三日執行完畢。
二、劉育齊為北朝財經顧問有限公司（設於臺北縣永和市○○路
    ○段二四號二樓，下稱北朝公司）之負責人；黃濬廷（原名
    黃賢正，現另案由臺灣板橋地方法院審理中）為劉育齊經營
    北朝公司之合夥人；丙○○（待緝獲到案另行審結）於八十
    八年三月四日以每股新臺幣（下同）十二元之價格向施瑞東
    購得其所持有之全數網安科技股份有限公司（下稱網安公司
    ，設於臺北市○○○路○段二六號九樓之五）股票共十萬股
    ，並於同年四月十五日經網安公司召開八十八年度第一次董
    事及監察人聯席會議決議擔任執行董事，負責產品行銷及協
    助未來股票上市、上櫃作業，並擔任喬福電訊網路股份有限
    公司（設於臺北市○○路三一五號一○樓，下稱喬福公司）
    之負責人；庚○○（業經另案判決有罪確定）為丙○○之配
    偶，自八十八年三月二十九日任職網安公司財務經理，負責
    網安公司相關財務、股務等事宜，並保管網安公司印鑑及簿
    冊。劉育齊、黃濬廷、丙○○、庚○○竟共同基於意圖為自
    己不法所有、行使變造私文書、行使變造公文書之概括犯意
    聯絡及行為分擔，而為下列行為：
  (一)丙○○、庚○○於八十八年三月間得知網安公司因財務狀況
    不佳而有意增資七百萬股（原資本額五百萬股，網安公司為
    前開之增資案，分於八十八年五月七日、同年月十四日、同
    年六月二日召開董事及監察人聯席會議，討論增資案之有關
    細節，並於同年六月二日決議：「1.原股東依比例增資七百
    萬股，每股十六元。2.現金增資總股數的百分之十開放員工
    認購七十萬股，每股十六元。3.原股東未認足股數，由董事
    長洽特定人認足。4.特定人若為新股東，須經董事會同意通
    過始進行增資完成。」決議後，由網安公司董事長甲○○認
    購一千七百四十七萬二千元、其餘股東除蔡明志認購一千一
    百二十萬元、林東立認購七百五十萬四千元、竇尚志認購一
    百一十二萬元、劉瓊芳認購二十二萬四千元、徐清富認購九
    十六萬元外，其餘股權合計六千三百二十八萬元由丙○○認
    購，身為網安公司員工之庚○○則認購一千零二十四萬元，
    合計一億一千二百萬元），竟與劉育齊、黃濬廷共同基於意
    圖為自己不法所有、行使變造私文書、行使變造公文書之概
    括犯意聯絡及行為分擔，先由丙○○與劉育齊於八十八年四
    月六日簽訂北朝公司代理銷售網安公司八十八年增資新股股
    票（下稱系爭增資新股）之契約（約定由北朝公司負責包銷
    二千至三千張系爭增資新股之股票，最低數量為二千張股票
    ，每股價格為六十五元，下稱系爭銷售契約），而為使不特
    定投資大眾誤信網安公司獲利能力良好、當時購買系爭增資
    新股將可獲高額利潤且為使劉育齊得以對外佯稱自身亦投資
    成為網安公司股東，丙○○即以將其前所取得網安公司股票
    （即原始取得人為施瑞東，股票編號為八七—ＮＤ—000
    00000號）正面原始股東姓名「施瑞東」處遮蓋後予以
    影印後，再由劉育齊在上開股票影本正面原始股東姓名處簽
    具「劉育齊」復影印之方式變造上開網安公司股票影本（下
    稱系爭經變造之股票影本）；其後劉育齊透過不知情之記者
    辛○○及真實姓名年籍不詳之蔡先生分別在鑫報、工商時報
    刊登如附表一編號五所示誇大網安公司獲利能力之不實廣告
    ，並連續將變造之財政部臺北市國稅局年度證券交易稅一般
    代徵稅額繳款書影本（變造方式係將前開繳款書上買賣交割
    日期、每股成交價格、成交總價額、繳納證券交易稅額部分
    貼上白紙後再在其上更改資料，下稱系爭經變造之稅單影本
    ，第一版是將原買賣交割日期八十八年四月十四日更改為八
    十八年五月十四日、成交價格為一百五十元、成交總價額二
    百二十五萬元、繳納證券交易稅額六千七百五十元，第二版
    是將第一版原買賣交割日期八十八年五月十四日更改為八十
    八年六月二日、第一版原每股成交價格一百五十元更改為一
    百七十五元、第一版原成交總價額二百二十五萬更改為二百
    六十二萬五千元、第一版原繳納證券交易稅額六千七百五十
    元更改為七千八百七十五元）傳真與不知情之辛○○而將上
    開網安公司股票交易價格為一百五十元、一百七十五元之訊
    息刊登在鑫報上，且編制如附表一所示誇大網安公司獲利能
    力及股東可獲高額利潤之不實文宣資料及投資分析建議書，
    丙○○、黃濬廷及劉育齊繼在北朝公司、金門等地召開說明
    會，經由自身或經由不知情之北朝公司業務人員連續行使系
    爭經變造之股票影本、系爭經變造之稅單影本、如附表一所
    示之不實廣告、文宣資料及投資分析建議書之方式，對不特
    定之投資大眾施用詐術，庚○○則於不特定投資大眾致電網
    安公司詢問網安公司股票及財務狀況時，連續佯稱：網安公
    司獲利頗佳等語施用詐術，使如附表二所示之投資人陷於錯
    誤而於如附表二所示之時間，以如附表二所示之價格購入如
    附表二所示之系爭增資新股並將款項交付與北朝公司（其中
    如附表二編號一五九號所示陳金蔘部分，係由陳金蔘之配偶
    廖大典開立付款人為臺北市第九信用合作社萬大分社、付款
    地為臺北市○○路二四四號、金額為一百九十六萬元、受款
    人為北朝公司之支票以支付股款；如附表二編號三一四號所
    示部分，係開立付款人為臺北銀行木柵分行、付款地為臺北
    市○○路○段三五號之支票以支付股款），足以生損害於網
    安公司、如附表二所示之投資人及稅捐機關對於稅捐管理之
    正確性，北朝公司並將由庚○○、劉育齊或壬○○所製作之
    八十八年增資領股憑條（下稱系爭股條）交付與如附表二所
    示之投資人作為憑證，北朝公司合計詐得購買系爭增資新股
    股款一億四千三百九十二萬四千元，劉育齊復自八十八年四
    月九日起至同年六月十四日止，依據系爭銷售契約陸續匯款
    合計一億二千九百一十八萬四千元與丙○○，丙○○則於八
    十八年六月五日將上開增資款合計一億一千二百萬元（包括
    丙○○增資認股款及貸與其餘認股之股東甲○○、蔡明志、
    林東立、竇尚志、劉瓊芳、徐清富、員工庚○○之增資認股
    款）匯入網安公司於華僑銀行永和分行所開立之增資專戶，
    嗣於八十八年七月間，因網安公司部分股東要求丙○○以每
    股三十二元之價格收購網安公司股票而就上開增資案與網安
    公司董事長甲○○及丙○○等人發生爭執，並於八十八年七
    月下旬委請會計師撤回增資之申請，以致北朝公司無從發放
    系爭增資新股與如附表二所示之投資人，劉育齊、丙○○即
    過戶網安公司已發行之其他股票（下稱老股，來源為向丙○
    ○借款以支付增資認股款之其餘股東）與如附表二所示之投
    資人、收回系爭股條以代替系爭增資新股之發放，而前開匯
    入網安公司增資專戶之款項一億一千二百萬元，則由丙○○
    與網安公司於九十年五月二十九日達成協議，由丙○○分得
    五千萬元（如附表二編號一三一號所示之壬○○並與丙○○
    達成和解，獲得五百五十萬元），餘款由網安公司取得。
  (二)劉育齊、黃濬廷與丙○○均明知喬福公司並無如附件一所示
    投資案分析建議書所載之產品、營運項目，且每年虧損而無
    赴美掛牌上市可能之情，竟共同承前意圖為自己不法所有之
    概括犯意聯絡及行為分擔，於民國八十八年七月至同年九月
    間，劉育齊、黃濬廷及丙○○在臺北縣永和市○○路○段六
    號六樓（北朝公司於八十九年一月十七日改名為勝利財經顧
    問有限公司，並遷址至此處），舉辦未上市公司股票投資說
    明會佯稱：喬福公司營運良好，一年每股可賺四十元，且將
    在美掛牌上市云云，並以提供如附件一所示誇大喬福公司獲
    利能力及捏造喬福公司經營業務範圍、營運項目之投資案分
    析建議書、投資建議手稿之方式對到場投資人施用詐術，使
    如附表三所示之投資人陷於錯誤而於如附表三所示之時間，
    以如附表三所示之價格購入如附表三所示之喬福公司股票，
    並交付款項，丙○○、劉育齊及黃濬廷合計詐得一千零一十
    六萬七千元。
二、案經午○○訴請、臺北市政府警察局中山分局報告暨法務部
    調查局臺北市調查處報請臺灣臺北地方法院檢察署檢察官偵
    查起訴。
    理  由
壹、網安公司部分認定事實之依據：
    訊據被告劉育齊對於其為北朝公司之登記負責人，黃濬廷亦
    有參與北朝公司之經營，丙○○於八十八年三月四日以每股
    十二元之價格向施瑞東購得其所持有之全數網安公司股票共
    十萬股，並於同年四月十五日經網安公司召開八十八年度第
    一次董事及監察人聯席會議決議擔任執行董事，負責產品行
    銷及協助未來股票上市、上櫃作業，庚○○為丙○○之配偶
    ，自八十八年三月二十九日任職網安公司財務經理，負責網
    安公司相關財務、股務等事宜，並保管網安公司印鑑、簿冊
    ；網安公司因財務狀況不佳而有意增資七百萬股（原資本額
    五百萬股，網安公司為前開之增資案，分於八十八年五月七
    日、同年月十四日、同年六月二日召開董事及監察人聯席會
    議，討論增資案之有關細節，並於同年六月二日決議：「1.
    原股東依比例增資七百萬股，每股十六元。2.現金增資總股
    數的百分之十開放員工認購七十萬股，每股十六元。3.原股
    東未認足股數，由董事長洽特定人認足。4.特定人若為新股
    東，須經董事會同意通過始進行增資完成。」決議後，由網
    安公司董事長甲○○認購一千七百四十七萬二千元、其餘股
    東除蔡明志認購一千一百二十萬元、林東立認購七百五十萬
    四千元、竇尚志認購一百一十二萬元、劉瓊芳認購二十二萬
    四千元、徐清富認購九十六萬元外，其餘股權合計六千三百
    二十八萬元由丙○○認購，身為網安公司員工之庚○○則認
    購一千零二十四萬元，合計一億一千二百萬元）；其與丙○
    ○於八十八年四月六日簽訂銷售系爭增資新股之系爭銷售契
    約（約定由北朝公司負責包銷二千至三千張系爭增資新股之
    股票，最低數量為二千張股票，每股價格為六十五元）；丙
    ○○將前所取得網安公司股票（即原始取得人為施瑞東，股
    票編號為八七—ＮＤ—00000000號）正面原始股東
    姓名「施瑞東」處遮蓋後予以影印後，再由其在上開股票影
    本正面原始股東姓名處簽具「劉育齊」復影印之方式影印上
    開網安公司股票影本；丙○○、黃濬廷並在北朝公司、金門
    等地召開說明會及經由業務人員招攬，使如本案扣案證物八
    十九年藍保管字第五九○號扣案之客戶資料表顯示之人（詳
    如附表二所示）購入系爭增資新股並將款項交付與北朝公司
    ，其復自八十八年四月九日起至同年六月十四日止，依據系
    爭銷售契約陸續匯款合計一億多與丙○○，丙○○則於八十
    八年六月五日將上開增資款合計一億一千二百萬元（包括丙
    ○○增資認股款及貸與其餘認股之股東甲○○、蔡明志、林
    東立、竇尚志、劉瓊芳、徐清富、員工庚○○之增資認股款
    ）匯入網安公司於華僑銀行永和分行所開立之增資專戶，嗣
    於八十八年七月間，因網安公司部分股東要求丙○○以每股
    三十二元之價格收購網安公司股票而就上開增資案與網安公
    司董事長甲○○及丙○○等人發生爭執，並於八十八年七月
    下旬委請會計師撤回增資之申請，以致北朝公司無從發放系
    爭增資新股與投資人，劉育齊、丙○○即改過戶老股（來源
    為向丙○○借款以支付增資認股款之其餘股東）與投資人以
    代替網安公司系爭增資新股之發放，而前開匯入網安公司增
    資專戶之款項一億一千二百萬元，則由丙○○與網安公司於
    九十年五月二十九日達成協議，由丙○○分得五千萬元（如
    附表二編號一三一號所示之壬○○並與丙○○和解，取得五
    百五十萬元），餘款由網安公司取得。另鑫報、工商時報確
    有刊登如附表一編號五號所示之廣告等情固不否認，惟矢口
    否認有何詐欺、行使變造公文書、私文書之犯行，並辯稱：
    伊係遭丙○○、黃濬廷等人設局欺騙，北朝公司係由黃濬廷
    主導，伊只是擔任北朝公司之人頭負責人，伊並不曾去銷售
    系爭增資新股，錢由丙○○等人瓜分，伊並未分得任何款項
    。而金門的說明會，是丙○○、黃濬廷、辰○○主導，伊只
    是帶小孩去玩耍，而北朝公司相關文宣、刊登報紙廣告部分
    均為黃濬廷處理。系爭經變造之稅單影本並非伊更改黏貼資
    料，系爭經變造之股票影本只是做樣張而已，相關資料都是
    丙○○提出的，伊對於網安公司財務狀況不清楚云云。經查
    ：
  (一)證據能力部分：
  (1)被告劉育齊及其選任辯護人、公訴人對於以下本院作為判斷
    依據之各項言詞或書面陳述，除被告劉育齊及其選任辯護人
    爭執證人辰○○於偵查中具結證言證據能力外，餘均同意或
    不爭執其證據能力（見本院卷二第五一頁），本院審酌該等
    言詞供述及書面作成時之情況認為適當，均無不宜作為證據
    之情事，依刑事訴訟法第一百五十九條之五規定，除證人辰
    ○○於偵查中具結證言（此部分證據能力有無之認定詳後述
    ）外，均得作為證據。
  (2)按證人依法應具結而未具結者，其證言或鑑定意見，不得作
    為證據；被告以外之人於偵查中向檢察官所為之陳述，除顯
    有不可信之情狀者外，得為證據，刑事訴訟法第一百五十八
    條之三、第一百五十九條之一第二項分別定有明文。本案證
    人辰○○於另案偵查中接受檢察官訊問時所為之陳述，業已
    依法具結等情，有相關筆錄及結文在卷（見臺灣板橋地方法
    院檢察署九十七年度偵字第二三三五三號卷第一六一頁）可
    參，而被告劉育齊及其選任辯護人復未就證人辰○○於偵查
    中結證證言有何顯不可信之情狀提出任何證據資料以供調查
    ，是依據上開規定，應認證人辰○○於偵查中之結證證言具
    有證據能力。
  (二)實體認定部分：
  (1)不爭執部分及相關前提事實之認定依據：
  本案被告劉育齊為北朝公司之登記負責人，黃濬廷參與北朝
    公司之經營，丙○○於八十八年三月四日以每股十二元之價
    格向施瑞東購得其所持有之全數網安公司股票共十萬股，並
    於同年四月十五日經網安公司召開八十八年度第一次董事及
    監察人聯席會議決議擔任執行董事，負責產品行銷及協助未
    來股票上市、上櫃作業，庚○○為丙○○之配偶，自八十八
    年三月二十九日任職網安公司財務經理，負責網安公司相關
    財務、股務等事宜，並保管網安公司印鑑、簿冊；網安公司
    因財務狀況不佳而有意增資七百萬股（原資本額五百萬股，
    網安公司為前開之增資案，分於八十八年五月七日、同年月
    十四日、同年六月二日召開董事及監察人聯席會議，討論增
    資案之有關細節，並於同年六月二日決議：「1.原股東依比
    例增資七百萬股，每股十六元。2.現金增資總股數的百分之
    十開放員工認購七十萬股，每股十六元。3.原股東未認足股
    數，由董事長洽特定人認足。4.特定人若為新股東，須經董
    事會同意通過始進行增資完成。」決議後，由網安公司董事
    長甲○○認購一千七百四十七萬二千元、其餘股東除蔡明志
    認購一千一百二十萬元、林東立認購七百五十萬四千元、竇
    尚志認購一百一十二萬元、劉瓊芳認購二十二萬四千元、徐
    清富認購九十六萬元外，其餘股權合計六千三百二十八萬元
    由丙○○認購，身為網安公司員工之庚○○則認購一千零二
    十四萬元，合計一億一千二百萬元）；被告劉育齊與丙○○
    於八十八年四月六日簽訂銷售系爭增資新股之系爭銷售契約
    （約定由北朝公司負責包銷二千至三千張系爭增資新股之股
    票，最低數量為二千張股票，每股價格為六十五元）；丙○
    ○將前所取得網安公司股票（即原始取得人為施瑞東，股票
    編號為八七—ＮＤ—00000000號）正面原始股東姓
    名「施瑞東」處遮蓋後予以影印後，再由被告劉育齊在上開
    股票影本正面原始股東姓名處簽具「劉育齊」復影印之方式
    影印上開網安公司股票影本；丙○○、黃濬廷並在北朝公司
    、金門等地召開說明會及由業務人員招攬，使如本案扣案八
    十九年藍保管字第五九○號證物編號一所示之客戶資料表顯
    示之人（詳見如附表二所示）購入系爭增資新股並將款項交
    付與北朝公司，被告劉育齊復自八十八年四月九日起至同年
    六月十四日止，依據系爭銷售契約陸續匯款合計一億多元與
    丙○○，丙○○則於八十八年六月五日將上開增資款合計一
    億一千二百萬元（包括丙○○增資認股款及貸與其餘認股之
    股東甲○○、蔡明志、林東立、竇尚志、劉瓊芳、徐清富、
    員工庚○○之增資認股款）匯入網安公司於華僑銀行永和分
    行所開立之增資專戶，嗣於八十八年七月間，因網安公司部
    分股東要求丙○○以每股三十二元之價格收購網安公司股票
    而就上開增資案與網安公司董事長甲○○及丙○○等人發生
    爭執，並於八十八年七月下旬委請會計師撤回增資之申請，
    以致北朝公司無從將網安公司系爭增資新股發放與投資人，
    被告劉育齊、丙○○即改過戶老股（來源為向丙○○借款以
    支付增資認股款之其餘股東）與投資人以代替網安公司系爭
    增資新股之發放，而前開匯入網安公司增資專戶之款項一億
    一千二百萬元，則由丙○○與網安公司於九十年五月二十九
    日達成協議，由丙○○分得五千萬元（如附表二編號一三一
    號所示之壬○○與丙○○達成和解，取得五百五十萬元），
    餘款由網安公司取得。另鑫報、工商時報確有刊登如附表一
    編號五號所示之廣告等情，為被告所不否認，核與證人甲○
    ○於另案審理中具結證言（見本院九十年度訴字第二一八號
    卷三第八八頁）、證人林東立於另案審理中具結證言（見臺
    灣高等法院九十二年度上易字第二九一四號卷三第二八○頁
    ）、證人楊大衛於另案審理中具結證言（見本院八十九年度
    自字第四五號卷一第二四五頁）、證人蔡明志於另案審理中
    具結證言（見本院八十九年度自字第四五號卷四第二五九頁
    ）、證人劉瓊芳於另案審理中具結證言（見臺灣高等法院九
    十二年度上易字第二九一四號卷三第二九四頁）、證人竇尚
    志於另案審理中具結證言（見臺灣高等法院九十二年度上易
    字第二九一四號卷三第二八四頁）、證人辰○○於另案偵查
    中、審理中具結證言（見臺灣板橋地方法院檢察署九十七年
    度偵字第二三三五三號第一六一頁、臺灣高等法院九十二年
    度上易字第二九一四號卷三第二九二頁）、證人施瑞東陳述
    狀（見本院八十九年度自字第四五號卷五第一五九頁）、證
    人葉月鳳於接受調查局詢問時陳述（見臺灣臺北地方法院檢
    察署九十七年度偵字第一三一四八號第五五頁背面）、證人
    壬○○於另案審理中及本院審理中具結證言（分見臺灣高等
    法院九十年度上訴字第三七二二號卷一第一八○頁、本院卷
    二第一七九頁）、證人巳○○於另案審理中及本院審理中具
    結證言（分見臺灣高等法院九十二年度上易字第二九一四號
    卷三第三○五頁及本院卷二第一五一頁背面）均大致相符，
    並有相關網安公司八十八年四月十五日、同年月十七日、同
    年五月七日、同年月十四日、同年六月二日董事及監察人聯
    席會議紀錄（見本院證物卷第九九頁至第一二二頁）、證人
    劉瓊芳、竇尚志、蔡明志、林東立、甲○○、徐清富、庚○
    ○向丙○○借款做為增資款之借據、本票、聲明書（見臺灣
    臺北地方法院檢察署八十九年度偵字第四二二六號第二二○
    頁至第二三五頁）、甲○○於八十八年三月二十九日指派庚
    ○○保管網安公司印鑑、簿冊之指派書（見臺灣臺北地方法
    院檢察署八十九年度偵字第四二二六號第一八一頁）、系爭
    銷售契約（見臺灣臺北地方法院檢察署九十七年度偵字第一
    三七○五號卷一第一一四頁）、系爭經變造之股票影本及前
    開未經變造之股票影本（見臺灣臺北地方法院檢察署九十七
    年度偵字第一三一五一號卷一第八四頁、本院卷二第一七一
    頁至第一七三頁）、扣案八十九年藍保管字第五九○號證物
    編號一之客戶資料表、被告劉育齊匯款與丙○○之匯款單據
    及存摺紀錄（見臺灣臺北地方法院檢察署九十七年度偵字第
    一三七○五號一第一五八頁至第一六六頁、卷二第一二頁至
    第四八頁、九十七年度偵字第一三一四八號第六五頁至第七
    二頁）、丙○○匯款與網安公司增資專戶之存摺記錄、傳票
    （見臺灣臺北地方法院檢察署八十九年度偵字第四二二六號
    第二○六頁至第二○八頁、本院卷一第一二五頁至第一四七
    頁）、網安公司股東張興中以每股三十二元要求丙○○承購
    老股之傳真函（見本院八十九年度自字第四五號卷三第八九
    頁）、網安公司股東張興中、李光陸、陳志明函經濟部、會
    計師事務所暫停辦理增資手續函（見臺灣高等法院九十二年
    度上易字第二九一四號卷一第三二八頁至第三三○頁）、網
    安公司委由會計事務所辦理增資、查核簽證委託書（見本院
    八十九年度自字第四五號卷三第九一頁、卷六第二○○頁）
    、發行系爭增資新股股票之印模簽章（見本院八十九年度自
    字第四五號卷三第一五頁）、網安公司撤回增資申請函（見
    本院八十九年度自字第四五號卷七第一三頁）、如附表二所
    示領取老股明細表、稅單、切結書、丙○○與網安公司於九
    十年五月二日簽立分配增資款之合約書、收據、支票（見本
    院八十九年度自字第四五號卷四第二九八頁至第三○三頁）
    、如附表一編號五號所示之廣告資料在卷可資佐證，自堪信
    上開事實為真實。
  本案被告劉育齊於另案偵查中具狀陳稱：為辦理系爭增資之
    用，伊曾匯款一億三千餘萬元至丙○○安泰銀行延平分行帳
    戶內等語（見臺灣臺北地方法院檢察署九十一年度他字第七
    六○五號第五頁），惟核對被告劉育齊所提出之匯款明細表
    、匯款單據及北朝公司臺北國際商銀、華南銀行帳戶存摺紀
    錄（見臺灣臺北地方法院檢察署九十一年度他字第七六○五
    號第一○頁、臺灣臺北地方法院檢察署九十七年度偵字第一
    三七○五號卷二第一二頁第四八頁、九十七年度偵字第一三
    一四八號第六五頁背面至第七二頁），僅能認定北朝公司係
    自八十八年四月九日起至同年六月十四日陸續匯款共計五十
    一筆合計一億二千九百一十八萬四千元與丙○○，並無明細
    表上所載於八十八年五月十七日自北朝公司華南銀行帳戶匯
    款一百五十萬元至丙○○帳戶之紀錄，是被告劉育齊前開陳
    述，應有所誤會。
  另就投資人有哪些、投資若干及是否繳交全額股款與北朝公
    司部分，被告劉育齊於本院準備程序時陳稱：詳細內容記不
    起來，但應該以調查局去北朝公司扣得之客戶資料表為準等
    語（見本院卷二第二頁背面），就本案八十九年度藍保管字
    第五九○號扣案證物編號一之客戶資料表上顯示已全額繳納
    股款，且購入張數與事後移轉老股之稅單、切結書、領取老
    股明細表及起訴書附表記載相符者，並無問題；如附表二編
    號六至一○、一五、二五、三七至三九、四一、四五至四八
    、五一、五三、五四、五七、六一、六三至七○、七二至八
    八、九二、九五、九六、九九、一○三、一○六至一二四、
    一二七、一三一、一三二、一三七、一四○、一四四、一五
    七、一五九、一六六、一七六、一七九至一八三、一八六、
    一八八至一九○、一九三至二○八、二一一至二一六、二一
    八至二二二、二三四、二四三、二四五至二四八、二五二、
    二五三、二六三、二六五、二六七至二七○、二七五、二七
    六、二八二、二八三、二八五至二八七、二八九、二九一至
    二九三、二九五、二九八至三○○、三○二、三○三、三○
    六、三一五ｄ、三一五ｆ、三一六ａ、三一六ｄ、三一八、
    三一九、三二三、三二四、三二六至三二八號所示部分；客
    戶資料表均蓋有收款章，但未記載是否已收全額股款；如附
    表二編號一三六、一八七、三一四ｂ、三一六ｂ號所示部分
    ，扣案之客戶資料表雖僅顯示投資人繳納部分股款；如附表
    二編號一四三、一七七、一七九、二五四號所示部分，扣案
    之客戶資料表雖無投資人繳納股款之記載；如附表二編號七
    一、一○五、一三九、一四六、一四七、一六七、一六八、
    一七○至一七二、一七五、二○九、二一○、二六四、二七
    二、二七三、二八○號所示部分，扣案證物雖無客戶資料表
    ，惟依據事後移轉網安公司老股之稅單、切結書、領取老股
    明細表，均顯示上開投資人已領取全數股票或得領取全數股
    票，故應認定上開投資人均已繳交如附表二所示之全額股款
    ，綜合上述可知北朝公司共收得投資人投資系爭增資新股之
    股款，合計一億四千三百九十二萬四千元。
  (2)證人辛○○於本院審理中到庭結證稱：伊在鑫報擔任記者職
    務，負責報導新聞及製作類似用記者報導方式寫工商廣告之
    工作，工作期間曾接觸到北朝公司登廣告之案子，就北朝公
    司刊登網安公司廣告部分，有分兩部分，一部分為伊撰寫的
    文字稿（即本案證物卷第五頁至第七頁），是由伊採訪網安
    公司之人；另一部分非文字稿部分（即本案證物卷第一三頁
    至第一六頁，亦即如附表一編號五號所示之資料）則是由北
    朝公司那邊設計好，傳真給伊處理，內容均由北朝公司提供
    ，伊都是與在庭之被告即北朝公司的劉育齊接洽，而一開始
    伊對網安公司不熟悉，會有一個黃顧問在旁做網安公司的補
    充說明。至於系爭經變造之稅單影本第二版，伊印象中沒有
    看過，如果有的話，應該是傳真到公司，當時鑫報有登一個
    未上市股票價格一覽表，就未上市股票行情，鑫報都是參考
    盤商或網路上秀出來的價格刊登，那時好像也有提供稅單來
    作為刊登依據的，北朝公司劉育齊好像有跟伊聯絡過刊登網
    安公司未上市價格等語（見本院卷二第二八七頁至第二八九
    頁）；證人壬○○於本院審理中到庭結證稱：在鑫報上有登
    出網安未上市股票盤價為一百七十五元，劉育齊在開說明會
    時拿出系爭經變造之稅單影本第二版，還發給同事說網安公
    司盤價一百七十五元，渠等買九十五元是賺到等語（見本院
    卷二第一八三頁背面）；證人巳○○於本院審理中結證稱：
    （庭呈系爭經變造之稅單影本第一版）當時網安股價被劉育
    齊炒作到一百五十元時，劉育齊拿一疊稅單給伊，要伊去說
    服其他投資人再為投資，後來伊知道被騙後，在劉育齊給伊
    的資料內找到系爭經變造之稅單影本第一版等語（見本院卷
    二第一五六頁）；證人丁○○於另案審理及本院審理中到庭
    結證稱：伊於退伍後第一份工作是在北朝公司任職，老闆是
    劉育齊，時間是八十七年十一月起到八十八年十月下旬間，
    做了一年多，是作業務及電腦輸入等工作，宣傳資料由伊按
    劉育齊拿來的文稿繕打，其中自證三（即本院證物卷第二頁
    、亦即如附表一編號二號所示）、本院證物卷第三一頁至第
    三八頁之投資分析建議書（即如附表一編號六號所示之部分
    ）大概是伊製作的，製作內容之來源均為劉育齊提供，做完
    後劉育齊會看過，如果有意見，就要修改。黃濬廷在公司擔
    任顧問，黃濬廷也會負責新人職前訓練及說明各股票之優點
    ，但真正做決定之人為劉育齊等語（見本院八十九年度自字
    第四五號卷一第七二頁、本院卷二第二八五頁、第二八六頁
    ）；被告劉育齊於八十八年十一月九日接受調查員詢問時亦
    陳稱：八十九年度藍保管字第五九○號扣押證物編號五第一
    三頁（影印在本院卷二第二一之一一頁，即如附表一編號五
    號所示）資料，是北朝公司登載工商時報廣告使用的，當
    時伊將網安公司內容修正後傳真給蔡先生登記在廣告欄等語
    （見臺灣臺北地方法院檢察署九十七年度偵字第一三一四八
    號第二○頁背面）；被告劉育齊於九十三年一月十六日另案
    審理中亦自承：關於網安公司登載在鑫報上的消息，一部分
    是伊傳的，一部分是壬○○傳的，因有長期訂購鑫報，所以
    將消息提供給鑫報刊登，並沒有另外付款等語（見臺灣高等
    法院九十二年度上易字第二九一四號卷一第一九九頁、第二
    ○○頁）；另觀諸八十九年度藍保管字第五九○號扣押證物
    編號五第一三頁（影印在本院卷二第二一之一一頁，即如附
    表一編號五號所示）之資料內容，除了有如附表一編號五
    所示之廣告內容，外側尚有「蔡先生：（煩請換稿）謝謝
    您的服務，祝您工作愉快，劉總經理（0000-0000） 」之字
    樣；復參以證人巳○○庭呈系爭經變造之稅單影本第一版（
    影印在本院卷二第一五九頁）及扣案八十九年度藍保管字第
    五九○號證物編號五第一○二頁系爭經變造之稅單影本第二
    版（影印在本院卷二第二一之一五頁），經核對代徵人姓名
    簽章、身分證統一編號、地址欄、可知第一版與第二版均為
    同一張稅單，再比對其上資料，第一版是將原買賣交割日期
    八十八年四月十四日更改為八十八年五月十四日、成交價格
    為一百五十元、成交總價額二百二十五萬元、繳納證券交易
    稅額六千七百五十元；第二版則改自第一版，將第一版原買
    賣交割日期八十八年五月十四日更改為八十八年六月二日、
    第一版原每股成交價格一百五十元更改為一百七十五元、第
    一版原成交總價額二百二十五萬更改為二百六十二萬五千元
    、第一版原繳納證券交易稅額六千七百五十元更改為七千八
    百七十五元，在系爭經變造之稅單影本第二版外側尚有「辛
    ○○記者，登錄一七五元價位」之字樣，而被告劉育齊於另
    案審理中自承：（經法官提示扣案八十九年度藍保管字第五
    九○號證物編號五第一○二頁即系爭經變造之稅單影本第二
    版）上面（係指辛○○記者登錄一百七十五元價位）是伊字
    跡等語（見本院八十九年度自字第四五號卷四第三二八頁）
    ，且經本院比對被告劉育齊親自撰寫之陳述狀（即本院卷二
    第五八頁）及系爭經變造之稅單上字跡，其中本院卷二第五
    八頁陳述狀「假增資」、「錢到位」中「假」字的人字邊、
    「位」與系爭經變造之稅單外側「辛○○記者，登錄一七五
    元價位」中「位」部分，運筆方式及角度特徵均神似，是系
    爭經變造之稅單影本第一版、第二版均係由被告劉育齊變造
    ，而被告劉育齊透過不知情之記者辛○○及真實姓名年籍不
    詳之蔡先生分別在鑫報、工商時報刊登如附表一編號五所示
    誇大網安公司獲利能力之不實廣告，並將系爭經變造之稅單
    影本第二版傳真與不知情之記者辛○○以將網安公司股票交
    易價格一百七十五元之訊息刊登在鑫報上，系爭經變造之稅
    單影本第一版、第二版分經被告劉育齊連續持向不特定投資
    大眾行使以佐證其所述網安公司股價確有達一百五十元、一
    百七十五元等情，均堪以認定，被告劉育齊所辯：報紙廣告
    並非其所刊登，系爭經變造稅單均非伊製作云云，均與事實
    不符，難以憑採。
  (3)經本院比對扣案八十九年度藍保管字第五九○號證物編號Ａ
    之七第一七一頁、第一三三頁之網安公司股票正反面（見本
    院卷二第一七一頁至第一七三頁）及系爭經變造之股票影本
    （即臺灣臺北地方法院檢察署九十七年度偵字第一三七○五
    號卷一第八四頁、第八五頁），股票正面原始股東姓名「施
    瑞東」處經人遮蓋後予以影印後，再簽上「劉育齊」之姓名
    ，另被告劉育齊於本院審理中自承：（經本院提示臺灣臺北
    地方法院檢察署九十七年度偵字第一三七○五號卷一第八四
    頁即系爭經變造之股票影本）股票正面原始股東姓名「劉育
    齊」處為伊簽的，是丙○○貼上去後叫伊簽名作為樣張，當
    時丙○○、黃濬廷均在場等語（見本院卷二第一一五頁），
    並參以被告丙○○於八十八年三月四日係以每股十二元之價
    格向施瑞東購得其所持有之全數網安公司股票共十萬股，如
    前所述，且證人壬○○（即如附表二編號一三一號所示）於
    審理中結證稱：劉育齊有在說明會出具系爭經變造之股票影
    本，說自己已經投資，要大家跟著買等語（見本院卷二第一
    八三頁背面）；證人午○○（即如附表二編號一六五號所示
    ）於本院審理中結證稱：劉育齊有拿出系爭經變造之股票影
    本用以推銷，並說自己已經是網安公司之股東等語（見本院
    卷二第一一四頁背面）；證人巳○○（即如附表二編號三一
    六號所示）於本院審理中結證稱：劉育齊說有投資網安公司
    ，並拿系爭經變造之股票影本給伊看等語（見本院卷二第一
    五三頁），況北朝公司或被告劉育齊又均與網安公司毫無關
    係，被告劉育齊並無任何可在網安公司股票正面原始股東處
    上簽具自己姓名之正當理由，是應以證人壬○○、午○○、
    巳○○所述被告劉育齊係於推銷系爭增資新股時以系爭經變
    造之股票影本作為其認系爭增資新股獲利良好及其亦已投資
    之佐證等情，較與常情事理相符，本案被告劉育齊與丙○○
    、黃濬廷共犯此部分犯行，甚為明確。至於被告劉育齊空言
    辯稱其遭丙○○、黃濬廷設局欺騙及其並未行使系爭經變造
    之股票影本，並無任何依據，尚難憑採。
  (4)證人即於八十八年間擔任網安公司董事長之甲○○於另案審
    理中結證稱：網安公司設立初期，投資非常多，一直到伊八
    十八年七月底卸任為止都是虧損的，所以才要增資等語（見
    本院九十年度訴字第二一八號卷三第八九頁、第九○頁）；
    證人即網安公司總經理李光陸於另案審理中結證稱：網安公
    司成立在八十五年，剛開始時資本額為五百萬元，三年前才
    增資為五千萬元，從成立一開始就是虧損，宣傳資料（指本
    院本院九十年度訴字第二一八號卷二第三一頁，即本院證物
    卷Ａ二，亦即為如附表一編號二號所示）上關於八十八年盈
    餘每股配三元此點，從伊角度看起來是不可能的事等語（見
    本院本院九十年度訴字第二一八號卷三第八一頁至第八三頁
    ）；證人即網安公司技術研發處副理蔡明志於另案審理中結
    證稱：當時公司應該是有些賠錢，主要是考慮到中長期計畫
    ，有些產品已經在研發、有些研發到一半，為了保險起見才
    想要增資等語（見本院八十九年度自字第四五號卷四第二五
    九頁、第二六七頁），而網安公司於八十六年稅後損益為虧
    損三百四十六萬七千六百八十五元，於八十七年稅後損益為
    虧損六百九十四萬四千二百二十元，於八十八年稅後損益為
    虧損二千七百零四萬四千八百八十九元等情，亦有財政部臺
    北市國稅局大同稽徵所於九十七年十月十七日所發財北國稅
    大同營所字第○九七○○一二○○○號函覆資料在卷可參，
    顯見網安公司自八十六年起至八十八年之經營狀況均出現虧
    損而無盈餘，與如附表一所示之文宣資料、投資分析建議書
    及廣告之內容比對，顯見如附表一所示之文宣資料、投資分
    析建議書及廣告之內容均屬誇大不實。
  (5)證人壬○○於審理中結證稱：伊於八十八年在北朝公司任職
    擔任副理職務，負責幫忙存款至銀行及處理股票相關例如開
    股條、過戶資料等事項，伊任職時知道劉育齊與黃濬廷是合
    夥人，並不知道劉育齊、黃濬廷有共同生活關係，是後來才
    知道的。於八十八年三、四月間，丙○○到北朝公司來，劉
    育齊介紹說丙○○是網安公司之執行董事而網安公司要釋股
    ，丙○○幾乎天天都到北朝公司來，在劉育齊辦公室與黃濬
    廷、劉育齊談話；自八十八年四月起到同年七月間在北朝公
    司開了無數次的股票增資說明會，在說明會中，丙○○、劉
    育齊、黃濬廷拿了很多網安公司資料來說明，並提到本益比
    、相關業務及將來幾年要上市等狀況，劉育齊也有在說明會
    出具系爭經變造之股票影本，還說自己已經投資，要大家跟
    著買，就價格部分，劉育齊、丙○○在說明會上說員工價是
    每股九十五元，一般人是九十八元，之後的說明會慢慢逐步
    調高價錢，開一次說明會就調高一次，後來銷售之金額從九
    十五元到一百七十五元不等，伊用九十八元之價格（經核對
    相關客戶資料表，價格應為九十五元，證人壬○○此部分陳
    述應有誤會），買了二十張，所以劉育齊有將股條交給伊，
    相關作業程序係由業務員將客戶錢交給劉育齊，劉育齊即在
    業務員填寫之客戶資料表上蓋收款之章，再轉交給伊開股條
    ，伊按劉育齊指示以填寫投資人之名字、張數、身分證統一
    編號及一致填寫八十八年六月三十日之方式開立股條，並把
    款項存入銀行，伊一共寫了三百多張股條，後來客人來換股
    票時，有將股條正本交給伊轉交劉育齊收回等語。此外，北
    朝公司還有登報，臺北部分是由劉育齊負責刊登等語（分見
    本院卷二第一七九頁至第一八四頁、臺灣高等法院九十年度
    上訴字第三七二二號卷一第一八○頁、本院九十年度訴字第
    二一八號卷二第九○頁）；證人卯○○（即如附表二編號一
    一號所示）於本院審理中結證稱：伊看到鑫報、經濟日報看
    到網安公司要增資，並提到網安公司是未來股王、未來獲利
    前景良好且唯一授權股務代理為北朝公司，伊即按照廣告上
    所載北朝公司電話去電詢問，與一個先生接洽，伊買了大約
    十七張，花了約二百多萬元，伊即將款項匯款到北朝公司帳
    戶，匯款後那個接洽的先生就將股條交給伊，之後有拿股條
    去換到股票。伊在整個過程中有看過如附表一編號一、三、
    五、六、七所示之部分資料，有的是在報紙上看到，有的是
    跟北朝公司接觸後提供給伊看的等語（見本院卷二第一○八
    頁至第一一一頁）；證人午○○（即如附表二編號一六五號
    所示）於本院審理中結證稱：伊本來是在北朝公司投資，後
    來也有在該處上班，伊之客戶都是自己的親朋好友。北朝公
    司是未上市股票之盤商，劉育齊為北朝公司經營者，與黃濬
    廷一搭一唱，劉育齊、黃濬廷一直向伊強調北朝公司是創投
    公司，而北朝公司之負責人為劉育齊，後來才知道劉育齊與
    黃濬廷、壬○○有合夥，但實際上合夥關係為何，伊並不清
    楚。北朝公司有一直放出網安公司部分之訊息，丙○○、劉
    育齊、黃濬廷一直開說明會發布網安公司ＥＰＳ多少錢、一
    股配一股、ＥＰＳ二十元、八十六年ＥＰＳ多少、八十七年
    ＥＰＳ多少等訊息，伊也有看到如附表一編號一、五、六至
    九號之部分宣傳資料，劉育齊也有拿出系爭經變造之股票影
    本用以推銷，並說自己已經是網安公司之股東，伊當時係以
    九十五元或九十八元買一張，伊係向位置靠伊最近的黃濬廷
    表示要購買，且黃濬廷也一直鼓吹伊購買，還說網路上天天
    有消息出來說獲利有多好，伊買了之後伊有拿到股條（即臺
    灣臺北地方法院檢察署九十七年度偵字第一三七○五號卷一
    第一○一頁）之正本，至於何人發放股條，伊有點忘記，但
    當時有壬○○、黃濬廷比較可能，而因劉育齊在公司裡面會
    寫一些公告，字跡、筆跡比較粗獷，平常股條是劉育齊或壬
    ○○在寫，壬○○的字比較細，劉育齊的字比較粗獷，伊拿
    到的股條上名字部分與劉育齊較粗獷的字跡相似，並可比對
    本院證物卷第七四頁、第七六頁之資料，第七四頁為劉育齊
    以公告方式貼在公司的東西，第七六頁上「負責將網安公司
    股票過戶」是劉育齊當場親自寫給伊的，伊覺得上開股條是
    劉育齊開的。另伊朋友林以義（即如附表二編號一五七號所
    示）買了十一張，伊即以原價向林以義買下，伊後來拿上開
    股條正本去換老股，共拿到十二張原始股東為甲○○之老股
    等語（見本院卷二第一一一頁至第一一五頁）；證人張憶澎
    （後改名為張純華，即如附表二編號一一六號所示）於另案
    審理中結證稱：因友人介紹認識辰○○，辰○○告知有一檔
    股票非常好很賺錢，有辦二次說明會，第一次說明會上，有
    登廣告，說網安股票未來比廣達好，將來會有微軟等大公司
    要收購，價格會在幾十倍以上，並因此而認識劉育齊，丙○
    ○、劉育齊及黃濬廷均有說明會時上臺說明，且有發放網安
    公司簡介及一些資料，並提及網安公司要上市要增資，伊就
    匯款給辰○○購買系爭增資新股，也有幫其他朋友匯款，伊
    僅收到一張股條及客戶資料表，其他朋友是自己收到股條等
    語（見本院九十年度訴字第二一八號卷一第三七○頁至第第
    三七八頁）；證人丑○○（即如附表二編號九六號所示）於
    另案及本院審理中結證稱：於八十八年間，伊曾參加在金門
    浯江飯店召開的網安說明會，當時金門日報刊登了二日說網
    安股票很好，說明會上由劉育齊、黃濬廷、丙○○負責，也
    有散發傳單，說明會上就是在說股票有多好多好，劉育齊在
    說明會上有講介紹公司的東西，但詳細如何說明，伊不記得
    了，伊決定購買後就請李志盛幫忙匯款，有拿到股條，後來
    就拿股條去換網安公司股票等語（分見本院九十年度訴字第
    二一八號卷二第三二○頁至第三二二頁、本院卷二第一二六
    頁背面至第一二八頁）；證人戊○○（即如附表二編號三一
    七號所示）於另案審理及本院審理中結證稱：伊於八十八年
    有去浯江飯店參加說明會，劉育齊、黃濬廷都有去說明會，
    劉育齊在現場一直喊黃濬廷為副總，劉育齊與黃濬廷均說：
    「我們現在來推銷網安公司股票，是金鑰匙，非常有潛力，
    是高科技的東西，將來獲利很多，有很多股利股子」後來伊
    決定購買，由辰○○、黃濬廷、劉育齊陪同前往金門的臺灣
    銀行，伊領現金交給辰○○、黃濬廷、劉育齊三人，渠等再
    將錢匯回公司，當時係以自己名義買八張（事後具狀說明係
    購買六張，見本院卷二第二四○頁）、以父親林綿山名義買
    二張（事後具狀說明係購買一張，見本院卷二第二四○頁）
    等語（見本院卷二第一二八頁至第一三○頁）；證人丁○○
    （即如附表二編號二一八號所示）於另案審理及本院審理中
    到庭結證稱：伊於退伍後第一份工作是在北朝公司任職，老
    闆是劉育齊，時間是八十七年十一月起到八十八年十月下旬
    間，做了一年多，是作業務及電腦輸入等工作，宣傳資料由
    伊按劉育齊拿來的文稿繕打，其中自證三（即本院證物卷Ａ
    二、亦即如附表一編號二號所示）、本院證物卷第三一頁至
    第三八頁之投資分析建議書（即如附表一編號六所示之部分
    ）大概是伊製作的，製作內容之來源均為劉育齊提供，做完
    後劉育齊會看過，如果有意見，就要修改。黃濬廷在公司擔
    任顧問，黃濬廷也會負責新人職前訓練及說明各股票之優點
    ，但真正做決定之人為劉育齊等語（見本院八十九年度自字
    第四五號卷一第七二頁、本院卷二第二八五頁、第二八六頁
    ）；證人酉○○（即如附表二編號六○號所示）於另案審理
    中結證稱：伊有在北朝公司向劉育齊購買網安公司股票，並
    由劉育齊與伊接洽拿股條到北朝公司換股票的事宜，但換老
    股手續則是由巳○○幫伊辦理等語（本院八十九年度自字第
    四五號卷三第六五頁）；證人巳○○（即如附表二編號三一
    六號所示）於本院審理中結證稱：伊有購買網安公司股票八
    張，當時丙○○到北朝公司與劉育齊、黃濬廷共同開說明會
    ，發了很多宣傳資料，說網安公司很有潛力、獲利良好，一
    股可獲利十元，九十年要上市或上櫃，說明會開了好多次，
    銷售的標的為系爭增資新股，等股價炒到一定價位時，又刊
    登在報紙上，股價從九十八元一直炒到一百七十五元。開完
    說明會，伊有打電話去網安公司問，也曾拿宣傳資料去網安
    公司問，網安公司都由庚○○與伊接洽，伊即詢問庚○○是
    否有委託北朝公司銷售系爭增資新股、是否如宣傳資料上講
    的網安公司可以一股賺十元或二十元、是否九十年要上市上
    櫃，庚○○說是，劉育齊也說有投資網安公司，並拿系爭經
    變造之股票影本給伊看，伊才買了網安公司股票，將現金股
    款交給劉育齊，劉育齊並當場在股條上寫伊姓名、股數後開
    股條給伊，伊並有拿到一張客戶資料表；後來劉育齊通知伊
    去北朝公司領股票，現場有黃濬廷、丙○○、劉育齊在發股
    票，伊即拿股條去領到原始股東為甲○○的老股。伊曾經看
    過如附表一全數之宣傳資料，而在北朝公司係由劉育齊負責
    與記者聯絡，並刊登廣告、製作文宣。另伊友人張承遠（即
    如附表二編號三一六ｂ所示）、林惠珍（即如附表二編號三
    一六ａ所示）本來分別有買網安股票五張、一張，因都是九
    二一大地震災民，又拿不回款項，所以都以原價轉讓給伊，
    一後來一共拿到十四張老股等語（見本院卷二第一五一頁至
    第一五六頁）；證人周偉明（即如附表二編號一號所示）於
    另案審理中結證稱：伊是看到宣傳單（非網安公司的宣傳單
    ）而於八十八年三、四月間與北朝公司之業務員羅士超聯繫
    ，八十八年五月多時，羅士超向伊介紹網安公司股票，說網
    安公司為網路股，潛力很好，還提供一大本資料，另伊有自
    放在北朝公司任人取閱的資料拿一些資料（庭呈附於本院八
    十九年度自字第四五號卷五第二六四頁至第三○一頁，即如
    附表一編號二、六號所示）。後來去北朝公司領股票時，有
    看到丙○○，大家都稱呼丙○○為李董等語，另伊也知道劉
    育齊，有在北朝公司見過等語（本院八十九年度自字第四五
    號卷五第二二四頁至第二二九頁）；證人廖翊霖（原名廖大
    典，為如附表二編號一五九號所示陳金蔘之配偶）於另案審
    理中具狀陳稱：於八十八年四、五月間，伊經友人邀約而前
    往北朝公司聽丙○○開網安公司說明會，丙○○自我介紹時
    ，有拿出網安公司及甲○○之印章，說自己是網安執行董事
    負責募集系爭增資新股，每股可賺十元，預計九十年上市，
    伊即於八十八年五月十日以配偶陳金蔘名義買二十張，每股
    九十八元，並將股款一百九十六萬元交給黃濬廷、劉育齊，
    黃濬廷、劉育齊則交付股條，並表示可於八十八年六月三十
    日持股條領取系爭增資新股，之後無法按時交付股票，丙○
    ○、劉育齊、黃濬廷即於八十八年六月二十九日交付由網安
    公司股務室所出具之八十八年增資股票延後發放通知書（即
    本案證物卷Ａ一六），嗣於八十八年七月三十日拿林東立名
    下老股給伊，並收回股條，一開始是在老股背面轉讓登記表
    蓋受讓人的章，並附上八十八年七月三十一日由甲○○以董
    事長身分與劉育齊共同出具書面速件聲明（即本案證物卷Ａ
    一九），之後於八十八年九月間，伊接獲通知前往北朝公司
    補蓋印鑑章，當時由丙○○持林東立、甲○○、網安公司之
    印章，與劉育齊、黃賢正在伊持有之老股背面轉讓登記表上
    蓋印鑑章及寫上戶號等語（見臺灣高等法院九十二年度上易
    字第二九一四號卷一第三四四頁、第三四五頁）；證人未○
    ○（即如附表二編號四三號所示）於另案審理中結證稱：北
    朝公司有發宣傳資料，伊即前往參加說明會，說明會中說股
    票很好，總經理劉育齊並在旁鼓吹，所以伊即經由參加說明
    會認識之巳○○購買網安公司股票二張，共二十萬元等語（
    臺灣高等法院九十二年度上易字第二九一四號卷三第二九七
    頁、第二九八頁）；證人高麗秀（即如附表二編號一三五號
    所示）於另案審理中結證稱：當初為了買網安公司股票，伊
    有去北朝公司，伊的學生巳○○在北朝公司上班，伊也因地
    緣關係認識劉育齊及黃濬廷，劉育齊、黃濬廷、巳○○向伊
    推銷網安公司股票，伊還有打電話去網安公司詢問，曾與邵
    小姐聯絡，邵小姐向伊表示網安公司不錯，伊即向劉育齊、
    黃濬廷、巳○○買了十五張系爭增資新股，總共花了一百四
    十幾萬，並將款項匯給劉育齊，匯款後，劉育齊有寄股條正
    本給伊，後來卻是寄老股過來等語（見本院九十年度訴字第
    二一八號卷一第一○二頁至第一○四頁）；證人陳志瑩（即
    如附表二編號一三六號所示）於另案審理中陳稱：伊當時是
    在北朝公司聽來的，也有領到股條，但後來交回去了，伊曾
    打電話給庚○○求證，庚○○說網安公司有多好，事後才知
    被騙等語（臺灣高等法院九十年度上訴字第三七二二號卷二
    第一九四頁），另被告劉育齊與丙○○於八十八年四月六日
    簽訂銷售系爭增資新股之系爭銷售契約（約定由北朝公司負
    責包銷二千至三千張系爭增資新股之股票，最低數量為二千
    張股票，每股價格為六十五元），被告劉育齊復自八十八年
    四月九日起至同年六月十四日止，依據系爭銷售契約陸續匯
    款合計一億二千九百一十八萬四千元與丙○○，另系爭經變
    造之稅單影本第一版、第二版均係由被告劉育齊變造，被告
    劉育齊透過不知情之新聞媒體刊登如附表一編號五所示誇大
    網安公司獲利能力之不實廣告，並將系爭經變造之稅單影本
    第二版傳真與不知情之記者辛○○以將網安公司股票交易價
    格一百七十五元之訊息刊登在鑫報上，被告劉育齊並曾連續
    持系爭經變造之稅單影本第一版、第二版、系爭經變造之股
    票影本分向不特定投資大眾行使以佐證其所述網安公司股價
    確有達一百五十元、一百七十五元、其認系爭增資新股獲利
    良好及其亦已投資，另北朝公司共收得如附表二所示之投資
    人繳交系爭增資新股股款合計一億四千三百九十二萬四千元
    等情，均認定如前所述，況被告劉育齊於另案審理中從未就
    其為人頭負責人及完全未參與銷售系爭增資新股之處理等節
    提出答辯，此觀諸被告劉育齊於八十八年九月八日、同年十
    一月九日、同年月十日、八十九年一月十八日、同年二月二
    十一日、同年三月十四日、同年四月二十四日、同年五月二
    十三日、九十年四月二十六日、同年五月十七日、同年月二
    十九日、同年六月五日、同年月十五日、同年七月二日、同
    年十一月二十二日、同年十二月十三日、同年月二十四日、
    九十一年一月十日、同年月二十八日、同年二月十九日、同
    年四月十五日、同年月二十二日、同年月二十九日、同年七
    月二十二日、同年十月二十一日、九十二年二月十日、同年
    五月六日、同年月十七日、同年六月二十三日、同年十一月
    十九日、同年月二十一日、九十三年一月十六日、同年七月
    九日、同年八月六日、同年十二月三日、九十四年七月十一
    日、九十五年三月三十日、同年五月十一日於調查局接受詢
    問、於偵查中、另案審理中之相關筆錄（分見臺灣臺北地方
    法院檢察署八十八年度他字第一七一八號第二七頁背面、第
    四四頁背面、臺灣臺北地方法院檢察署九十七年度偵字第一
    三一四八號第一八頁背面、第一六頁背面、本院八十九年度
    自字第四五號卷一第七四頁、第一三三頁、卷二第七頁、卷
    三第七一頁、第二○七頁、第三一五頁、卷四第一二○頁、
    第二八二頁、第四○四頁、卷五第一○二頁、第二二六頁、
    卷六第七九頁、第一九三頁、第三三七頁、臺灣高等法院九
    十二年度上易字第二九一四號卷一第一二○頁、第一六七頁
    、第二○○頁、第二一五頁、卷二第一四五頁、卷三第一二
    三頁、第二八○頁、第三四三頁、臺灣臺北地方法院檢察署
    八十九年度偵字第四二二六號第二六五頁、本院九十年度訴
    字第二一八號卷一第二二○頁、第三七六頁、卷二第八九頁
    、臺灣高等法院九十年度上訴字第三七二二號卷一第二二五
    頁、第二八三頁、卷二第一九○之一頁、臺灣臺北地方法院
    檢察署九十一年度他字第七六○五號第一一三頁背面、臺灣
    臺北地方法院檢察署九十七年度偵字第一三七○五號卷二第
    八頁、第七六頁）甚明，是本案被告劉育齊就北朝公司銷售
    系爭增資新股之過程全程參與，而與丙○○、黃濬廷、庚○
    ○共同以召開說明會、刊登如附表一所示之不實廣告、自身
    或經由不知情之北朝公司業務人員連續行使系爭經變造之股
    票影本、系爭經變造之稅單影本、如附表一所示之不實廣告
    、文宣資料及投資分析建議書、身為網安公司財務經理之庚
    ○○於接受不特定投資大眾詢問時故為網安公司獲利頗佳之
    不實陳述等方式，對不特定大眾施用詐術行為而詐得如附表
    二所示之股款等情，足以認定，被告劉育齊辯稱僅為人頭負
    責人、未曾參與北朝公司銷售系爭增資新股之過程云云，並
    無任何依據，實難採信。
  (7)本案被告劉育齊係以每股六十五元向被告丙○○購得二千張
    系爭增資新股，並匯款合計一億二千九百一十八萬四千元與
    丙○○，而如附表二所示係以每股九十五元至一百七十五元
    銷售系爭增資新股與如附表二所示之投資人，共得款一億四
    千三百九十二萬四千元，如前所述，經計算差價，被告劉育
    齊從中共獲得一千四百七十四萬元之利得，且若網安公司真
    有如附表一所示文宣資料、廣告、投資分析建議書所述之良
    好獲利能力，網安公司之股東及員工早已認購完畢而長期持
    有，與網安公司毫無關係之被告劉育齊又豈有可能取得網安
    公司原預計增資七百萬股中之二百萬股以對外銷售而賺取高
    利？況若被告劉育齊真不知網安公司之財務狀況，又為何刊
    登、製作如附表一所示網安公司獲利能力良好之廣告、文宣
    資料及投資分析建議書並持以對不特定投資大眾行使，被告
    劉育齊對於如附表一所示之廣告、文宣資料及投資分析建議
    書內容誇大不實一節應知之甚詳，被告劉育齊不法所有之意
    圖甚為明確。
  (三)綜上所述，被告劉育齊、丙○○、黃濬廷、庚○○就犯罪事
    實欄二(一)部分共犯連續詐欺取財罪、連續行使變造私文書罪
    及連續行使變造公文書罪，事證業已明確，堪以認定。
貳、喬福公司部分認定事實之依據：
    訊據被告劉育齊就如附表三之投資人於如附表三所示時間，
    以如附表三所示之價格購入如附表三所示之喬福公司股票，
    而丙○○為喬福公司之負責人等情固不否認，惟矢口否認有
    何詐欺取財之犯行，並辯稱：並未召開相關說明會或散發相
    關投資案分析建議書，而投資建議手稿為丙○○所寫，與伊
    無關，伊並不知喬福公司經營狀況云云。經查：
  (一)證據能力部分：
    被告劉育齊及其選任辯護人、公訴人對於以下本院職權引用
    及作為判斷依據之各項言詞或書面陳述，均同意或不爭執其
    證據能力（見本院卷二第五一頁），本院審酌該等言詞供述
    及書面作成時之情況認為適當，均無不宜作為證據之情事，
    依刑事訴訟法第一百五十九條之五規定，均得作為證據。
  (二)實體認定部分：
  (1)本案如附表三之投資人於如附表三所示時間，以如附表三所
    示之價格購入如附表三所示之喬福公司股票，而丙○○為喬
    福公司之負責人等情，均為被告劉育齊所不否認，核與證人
    廖翊霖、己○○、戊○○證述及丙○○陳述情節大致相符，
    並有客戶資料表（見本院八十九年度自字第四五號卷一第一
    六頁）、喬福公司股票（見本院八十九年度自字第四五號卷
    一第一四頁、本院卷二第二四○頁、第二五三頁至第二五六
    頁、本院卷三第四九頁）在卷可資佐證，而證人廖翊霖、己
    ○○業已開立票據繳納全額股款而分由被告劉育齊兌領、收
    受、證人戊○○業已繳納股款與黃濬廷部分，分經證人戊○
    ○、廖翊霖於另案審理中陳述、結證（分見本院八十九年度
    自字第四五號卷五第七頁至第九頁、臺灣板橋地方法院檢察
    署九十七年度偵字第二三三五三號第六七頁）明確可按，並
    有客戶資料表（見本院八十九年度自字第四五號卷一第一六
    頁）、臺北市第九信用社於九十三年十月四日以北市九信社
    業字第一三八五號函覆資料（臺灣臺北地方法院檢察署九十
    四年度偵字第二三七一○號第八八頁至第九○頁）、證人戊
    ○○提出之喬福公司股票（見本院卷二第二四○頁至第二五
    六頁）附卷可資佐證，自堪信上開事實為真實。
  (2)證人壬○○於警詢中陳稱：於八十八年間劉育齊結束北朝公
    司後，又與黃濬廷、丙○○等人開設勝利財經顧問公司，並
    販售喬福之未上市股票等語（見臺灣臺北地方法院檢察署九
    十二年度偵字第一三七○五號卷一第一四七頁）；證人丁○
    ○於另案審理中結證稱：己○○向伊詢問喬福公司盈餘之事
    ，劉育齊曾拿喬福的營運計畫書給渠等看，且劉育齊說該公
    司可盈餘四十幾元，員工均相信等語（見本院八十九年度自
    字第四五號卷一第七四頁）；證人戊○○於另審理中陳稱：
    金門浯江飯店說明會主要是講網安的股票，那時還沒有提到
    喬福，喬福是之後的事情。劉育齊有邀請伊到家中及臺北的
    公司去聊天談喬福的事情，而黃賢正、丙○○也是有一起吃
    飯聊天聊到喬福的事，黃濬廷、劉育齊均有推薦喬福股票，
    伊是向黃濬廷買喬福的股票，錢也是交給黃濬廷等語（見本
    院八十九年度自字第四五號卷五第七頁至第一一頁）；證人
    廖翊霖於另案偵查中結證稱：喬福公司於八十八年七月至九
    月間在永和市○○路召開說明會，伊有看到丙○○、黃濬廷
    及劉育齊，三人在說明會中都說喬福公司前景很好，也說喬
    福公司是通訊網路公司，預估八十八年可賺四十元，配合上
    市增資釋股，出讓名下股票以分散股權，每股八十五元，喬
    福公司於九十年會在美國科技股上櫃掛牌，一股配一股，有
    發放投資分析建議書，一份是打字的，一份是手寫的，伊曾
    自丙○○、劉育齊手上分別拿到一本打字的投資分析建議書
    ，而手寫之資料是放在說明會現場供人拿取，伊即於八十八
    年九月十四日以太太陳金蔘名義購買喬福公司股票十五張，
    金額合計一百二十七萬五千元；後來劉育齊打電話要伊多參
    加幾場說明會，伊又去聽幾場說明會，說明會中，丙○○、
    劉育齊、黃濬廷三人都有到場講話，伊即再於八十八年十月
    間，以陳金蔘名義購買喬福公司股票五十張，金額共計四百
    二十五萬元，二次價款均是開支票，伊親手將支票交給劉育
    齊，支票也都有兌現，後來在八十八年十二月間由劉育齊、
    丙○○、黃濬廷交付股票等語（見臺灣板橋地方法院檢察署
    九十七年度偵字第二三三五三號第六七頁）；證人巳○○於
    另案偵查中結證稱：於八十八年九月十三日喬福未上市股票
    說明會時，伊有聽到丙○○、劉育齊、黃濬廷三人召開說明
    會，由丙○○主持，黃濬廷、劉育齊都有輪流說，說明會中
    說喬福公司多好，可以賺四十元，可到美國掛牌，現場由丙
    ○○、黃濬廷、劉育齊三人散發丙○○所寫之投資分析建議
    書，後面還附有丙○○之手稿，說明會開過好多次，廖翊霖
    及陳金蔘來聽過好幾次等語（臺灣臺北地方法院檢察署九十
    七年度偵字第一三○○九號卷第一七頁、第一八頁、臺灣板
    橋地方法院檢察署九十七年度偵字第二三三五三號第六八頁
    ），而證人己○○、廖翊霖、戊○○係分以每股八十五元、
    九十八元之價格購買喬福公司股票，亦如前述，若非經人以
    喬福公司獲利、前景良好等詞說服，證人己○○、廖翊霖、
    戊○○豈有可能以上開價格購買未上市上櫃之喬福公司股票
    ？是上開證人丁○○、戊○○、廖翊霖、巳○○所稱銷售之
    人確有以喬福公司獲利、前景良好之詞語宣傳一節，較與常
    情事理相符而堪採信；另證人廖翊霖所交付以購買喬福公司
    股票之價款支票係由被告劉育齊提示兌領，證人己○○購買
    喬福公司股票之客戶資料表單位主管欄、核准欄均蓋有「經
    理劉育齊」之章，證人廖翊霖、己○○、戊○○所取得之股
    票均係由被告丙○○轉讓與被告劉育齊後，再分轉讓與證人
    廖翊霖之配偶陳金蔘、己○○、戊○○等情，有臺北市第九
    信用社於九十三年十月四日以北市九信社業字第一三八五號
    函覆資料（臺灣臺北地方法院檢察署九十四年度偵字第二三
    七一○號第八八頁至第九○頁）、客戶資料表（見本院八十
    九年度自字第四五號卷一第一六頁）、證人廖翊霖、己○○
    、戊○○提出之喬福公司股票（分見臺灣臺北地方法院檢察
    署九十四年度偵字第二三○七一號第七五頁、第七六頁、本
    院八十九年度自字第四五號卷一第一四頁及本院卷二第二五
    三頁至第二五六頁），且比對如附件一所示之喬福公司投資
    案分析建議書（見本院證物卷第一四二頁）及經濟部八十九
    年一月十八日所發（八九）中字第三六六二○○號函核准更
    名、遷址登記函（見本院卷二第三○一頁），前者所載服務
    諮詢地址為臺北縣永和市○○路○段六號六樓，核與北朝公
    司於八十九年一月十七日改名為勝利財經顧問有限公司所遷
    之址相合，綜合前開被告劉育齊參與喬福公司股票價款收受
    、股票轉讓、說明會講授及說明會舉辦地與被告劉育齊所經
    營公司地址相同等各點，被告劉育齊確有參與銷售喬福公司
    股票過程甚為明確，本案被告劉育齊與丙○○、黃濬廷於八
    十八年七月至同年九月間，共同在臺北縣永和市○○路○段
    六號六樓舉辦未上市公司股票投資說明會陳稱：喬福公司營
    運良好、一年每股可賺四十元，且將在美掛牌上市等語，並
    於說明會中提供如附件一所示之投資案分析建議書、投資建
    議手稿與到場投資人等情，足堪認定，被告劉育齊前開所辯
    ，與事實不符，尚難憑採。
  (3)本案喬福公司於八十八年之營業稅申報內容，於八十八年一
    至九月、十一月、十二月間並無任何進、銷項金額，於八十
    八年十月始有銷項總額四萬一千一百四十三元、進項及費用
    總金額為六萬六千三百六十一元之記錄；喬福公司於八十八
    年申報營利事業所得稅內容，於八十八年間之全年所得額為
    虧損六十九萬一千一百五十九元、八十六年以前累積虧損為
    五十七萬三千一百六十一元；八十七年以後累積虧損為七萬
    七千五百二十四元、八十八年十二月三十一日期末存貨僅有
    每臺價值九百五十二元之淨水器四臺、每只價值三百三十四
    元之濾心二只、每捲價值八百元之面膜四點五捲、每雙價值
    三百三十元之護膝五雙、每臺價值四千三百五十元之介面卡
    十臺、每片價值二十二點五元之ＣＤ—ＤＶ八千片，合計價
    值為二十三萬三千二百二十九元之期末存貨；於八十八年十
    二月三十一日僅有八片辦公室隔間屏風、十六片高隔間屏風
    、四片高隔間門（附鎖）、抽取式電腦硬碟一臺、洗衣機一
    臺等情，亦分有財政部臺北市國稅局監察室於九十三年十月
    五日以財北國稅監發字第九三一○六○號函覆資料、財政部
    臺北市國稅局於九十七年十月十五日所發財北國稅資字第○
    九七○二四一六七六號函覆資料（分見臺灣臺北地方法院檢
    察署九十四年度偵字第二三七一○號卷九二頁至第一○五頁
    、本院卷一第九六頁至第一○五頁），可知喬福公司自八十
    六年起至八十八年之經營狀況均出現虧損而無盈餘，且無實
    際之營運收支；另參以同案被告丙○○於另案審理中證稱：
    伊為喬福公司負責人，負責股務及財務，公司有職員，但有
    些是陸陸續續兼差等語（見本院九十年度訴字第二一八號卷
    三第一○○頁）；證人庚○○於另案審理中陳稱：喬福公司
    領薪水的職員只有丙○○，其他沒領薪水的都是到銀行跑跑
    業務，伊僅負責幫忙跑銀行及購買發票等語（本院九十年度
    訴字第二一八號卷三第六六頁），再比對如附件一所示之喬
    福公司投資案分析建議書及網安公司投資分析建議書（見本
    院證物卷第三一頁至第四二頁），關於喬福公司經營業務範
    圍、營運項目之敘述，除將提及網安公司及網安公司相關人
    員陳述部分文字刪除，餘均相同，顯見如附件一所示投資案
    分析建議書上所載喬福公司之經營業務範圍、營運項目係經
    捏造而與事實不符，綜前各點，本案應認被告劉育齊、黃濬
    廷、丙○○於八十八年七月至同年九月間，在臺北縣永和市
    ○○路○段六號六樓舉辦未上市公司股票投資說明會陳稱：
    喬福公司營運良好、一年每股可賺四十元，且將在美掛牌上
    市等語，並於說明會中提供到場投資人之如附件一所示之投
    資案分析建議書、投資建議手稿內容，均與事實不符而有誇
    大不實之情。
  (三)綜上所述，被告劉育齊、丙○○、黃濬廷就犯罪事實欄二(二)
    部分共犯連續詐欺取財罪，事證業已明確，堪以認定。
、適用法律
一、查被告劉育齊行為後，刑法業經立法院通過修正，於九十四
    年二月二日經總統公布修正，並自九十五年七月一日生效，
    就刑法第三百三十九條第一項罰金刑部分，因刑法第三十三
    條第五款之修正，上開規定法定刑之最低法定刑度提高為新
    臺幣一千元；牽連犯部分，新法刪除刑法第五十五條後段關
    於牽連犯之規定，而將原犯一罪而其方法或結果之行為犯他
    罪應從一重論斷之情修正為原犯一罪與其方法或結果之行為
    犯他罪間應分論併罰；連續犯部分，新法刪除第五十六條關
    於連續犯之規定，將連續數行為而犯同一之罪名者以一罪論
    之情修正為連續數行為應分論併罰，經綜合比較上開法律變
    更之情形，以九十五年七月一日修正生效前之規定對於被告
    較為有利，依據修正後刑法第二條第一項前段之規定，即應
    適用九十五年七月一日修正生效前之上開刑法規定，合先敘
    明。另關於累犯部分，新刑法將原規定「受有期徒刑之執行
    完畢，或受無期徒刑或有期徒刑一部之執行而赦免後，五年
    以內再犯有期徒刑以上之罪者，為累犯，加重本刑至二分之
    一」修正為「受徒刑之執行完畢或一部執行而赦免後，五年
    以內故意再犯有期徒刑以上之罪者，為累犯，加重本刑至二
    分之一」，因就本案被告刑之輕重均無影響，是應直接適用
    修正後之規定。
二、核被告劉育齊所為，係犯刑法第二百十六條、第二百十一條
    、第二百十條之行使變造公文書、行使變造私文書罪、刑法
    第三百三十九條第一項之詐欺取財罪。本案犯罪事實欄二(一)
    部分，如附表一編號五、八四、三○五、三一四、三一七、
    三一八至三四六號所示部分，依據卷內及扣案證物內相關之
    客戶資料表、股票、稅單、切結書及領取老股明細表，並參
    以證人辰○○、戊○○於本院審理中具結證言，均顯示上開
    投資人係分別購入如附表一所示張數之網安公司系爭增資新
    股及事後領得如附表一所示張數之網安公司老股，起訴書就
    附表一編號五、八四、三○五、三一四、三一七號所示部分
    分別短載為三張、一張、十張、二十張、一張，復漏未起訴
    如附表一編號三一八至三四六號所示及行使變造公文書、行
    使變造私文書部分；本案犯罪事實欄二(二)販售喬福公司股票
    詐欺取財部分，分經臺灣士林地方法院檢察署以九十七年度
    偵字第一二九○○號、第一三八五七號、第一三八五八號、
    臺灣板橋地方法院檢察署九十七年度偵字第二三三五三號移
    送併案審理，上開部分均與本案經檢察官起訴部分有連續犯
    、牽連犯之一罪關係，本院自應併與審理。被告劉育齊與丙
    ○○、黃濬廷、庚○○就本案犯行，有犯意聯絡及行為分擔
    ，為共同正犯。被告劉育齊利用不知情之記者、北朝公司業
    務人員行使詐術以銷售系爭增資新股，為間接正犯。被告劉
    育齊變造網安公司股票影本、稅單影本之行為，為事後行使
    變造私文書、公文書之低度行為，均不另論罪。被告劉育齊
    多次行使變造私文書、行使變造公文書、詐欺取財之犯行，
    時間緊接，犯罪方法均相同，觸犯構成要件相同之罪名，顯
    係各基於概括犯意而為，均為連續犯，應依修正前刑法第五
    十六條之規定各論以一連續行使變造私文書罪、連續行使變
    造公文書罪及連續詐欺取財罪，並均加重其刑。又被告劉育
    齊所犯上開三罪間，有方法目的之牽連關係，應依修正前刑
    法第五十五條後段之規定從重論以連續行使變造公文書罪。
    另按刑法第四十七條規定，曾受有期徒刑之執行完畢，五年
    以內故意再犯有期徒刑以上之罪者，為累犯，加重其刑至二
    分之一；則接續犯者，僅須其一部行為係在另一犯罪所處有
    期徒刑執行完畢後五年以內者，仍該當於該條所定累犯加重
    之要件，則行為人犯罪之接續行為終了日既在前案有期徒刑
    執行完畢後五年以內，適用累犯規定，予以加重其刑，適用
    法則並無不當，亦有最高法院九十五年度臺上字第七三六四
    號裁判要旨可參，故本案被告劉育齊於八十八年間因違反公
    司法案件，經臺灣板橋地方法院以八十八年度重簡字第一九
    四號判處有期徒刑二月確定，並於八十八年四月二十三日執
    行完畢等情，有臺灣高等法院被告前案紀錄表在卷可參，被
    告劉育齊於八十八年四月起至同年十月止故意連續為本案犯
    行，依據前開規定及說明，核屬累犯，應依修正後刑法第四
    十七條第一項之規定遞加重其刑。爰審酌被告劉育齊於本案
    偵查、審理中均矢口否認犯行，並未與投資人達成和解，犯
    後態度不佳，另參酌被告劉育齊參與本案犯行之程度甚深，
    惡性超過業經另案判決有罪確定之庚○○，另考量被告劉育
    齊犯罪動機、目的、手段及對於被害人造成損害程度等情狀
    ，量處如主文所示之刑。
三、按司法院院解字第三四五四號及第三六六一號解釋：『牽連
    罪中有應減刑與不應減刑之部分互見，而輕罪不應減刑時，
    縱令所犯重罪應減刑仍不得予以減刑』之意旨，司法院著有
    院解字第三四五四號、第三六六一號解釋及最高法院著有七
    十八年臺上字第一四八八號判例要旨可參，是本案被告劉育
    齊牽連犯刑法第三百三十九條第一項之罪，經本院宣告如主
    文所示逾有期徒刑一年六月之刑，業已不符中華民國九十六
    年度罪犯減刑條例第三條第一項第十五款得減刑之規定，揆
    諸前開規定及說明，本院自無從就本案為減刑之諭知，附此
    敘明。
肆、本案北朝公司銷售網安公司股票所檢附之網安公司資產負債
    表（見本院卷二第二一之七頁），係於八十八年六月五日就
    網安公司八十八年度（即自八十八年一月一日起至同年六月
    五日）財務狀況加以製作，投入資本處記載一億二千萬元（
    即含八十八年增資後之股數七百萬股），而丙○○係於八十
    八年六月五日將合計一億一千二百萬元之增資款匯入網安公
    司於華僑銀行永和分行所開立之增資專戶（帳號為0000
    0000000000號）中，亦有網安公司上開增資專戶
    存摺（見本院八十九年度自字第四五號卷四第二三○頁、第
    二三一頁）及花旗銀行永和分行於九十七年十月十七日所發
    花旗（臺灣）銀永字第二六號函覆資料在卷可參，核與前開
    資產負債表之內容並無不合，是上開資產負債表尚難認有何
    不實記載之情況；另就資誠會計師事務所曾惠瑾會計師為辦
    理網安公司八十七年度財務報表查核簽證所出具之臺北市會
    計師公會會員印鑑證明書，固經人將原日期八十八年三月三
    十一日變造為八十八年五月三十一日，有資誠會計師事務所
    九十七年十月二十九日函覆資料（見本院卷一第一七六頁）
    及經變造之資料（見本院卷一第九○頁）在卷可參，但並無
    證據資料顯現與被告劉育齊或其餘共犯有關，是此部分自難
    認定被告劉育齊犯罪，附此敘明。
伍、不另為無罪諭知部分：
一、公訴意旨另以：被告劉育齊詐得如附表二編號一三一、一四
    九、一六三、一六六、一七四、二三一、二三二、二三三、
    二六六、二八八、三一六ｃ號所示部分各詐得購入系爭增資
    新股四十張、二張、三張、二張、三張、一張、一張、一張
    、一張、二張、一張部分，認被告劉育齊係涉犯刑法第三百
    三十九條第一項之連續詐欺罪嫌。經查：其中如附表二編號
    一三一、一六六號所示部分，依據卷內及扣案證物內相關客
    戶資料表、稅單、切結書、領取老股明細表及證人壬○○於
    本院審理中具結證言，顯示投資人僅分別購買系爭增資新股
    二十張、一張；如附表二編號一四九、二八八號所示部分，
    卷內資料除扣案證物領取老股明細表上記載此部分以張素綢
    （即附表二編號三二九號）代替，餘均無任何證據資料可佐
    ，是此部分自難認定相關投資人確有購入系爭增資新股或曾
    因遭詐騙而交付相關股款；如附表二編號一六三、一七四、
    二三一、二三二、二三三、二六六號所示部分，依據卷內相
    關客戶資料表、稅單、股票、切結書、領取老股明細表，向
    北朝公司購買網安公司系爭增資新股之「癸○○」、「乙○
    ○」、「申○○」、「子○○」、「寅○○」、「葉秀蘭」
    僅各一人，且比對起訴書附表編號四五與一六三號、編號三
    七與一七四號、編號一六與二三一號、編號一八與二三二號
    、編號二七與二三三號、編號六六與二六六號之投資人姓名
    、購入張數之記載均相同，本院自難認定就上開部分另有同
    一姓名之人遭詐騙而購入系爭增資新股；如附表二編號三一
    六ｃ部分，扣案證物之客戶資料表上記載此部分係因業績獎
    勵而發與，是亦難認相關投資人遭詐騙而購入上開部分之系
    爭增資新股。
二、八十九年七月十九日修正前之證券交易法第六條原規定：「
    本法所稱有價證券，謂政府債券『及公開募集、發行之』公
    司股票、公司債券及經財政部核定之其他有價證券。新股認
    購權利證書、新股權利證書及前項各種有價證券之價款繳納
    憑證，或表明其權利之證書，視為有價證券。」於八十九年
    七月十九日修正時，則刪除前開『及公開募集、發行之』法
    條文字，並修訂為「本法所稱有價證券，謂政府債券、公司
    股票、公司債券及經財政部核定之其他有價證券。新股認購
    權利證書、新股權利證書及前項各種有價證券之價款繳納憑
    證或表明其權利之證書，視為有價證券。前二項規定之有價
    證券，未印製表示其權利之實體有價證券者，亦視為有價證
    券。」依據八十九年七月十九日修正前證券交易法第六條之
    文義解釋、體系解釋及八十九年七月十九日修正刪除「公開
    募集、發行」等法條文字之情狀以觀，可知證券交易法之相
    關規定於八十九年七月十九日前僅適用於公開募集、發行之
    公司股票、新股認購權利證書、新股權利證書及前項各種有
    價證券之價款繳納憑證或表明其權利之證書。而本案網安公
    司、喬福公司於本案案發時均非公開發行股票之公司，有財
    政部證券暨期貨管理委員會所發（九○）臺財證（一）第一
    二九五○○號函（見本院九十年度訴字第二一八號卷一第三
    四八頁）在卷可參，是依據前開規定及說明，本案販售系爭
    增資新股後發放股條、喬福公司股票部分，均難以證券交易
    法之相關罰則相繩。
三、本案網安公司確有增資計畫而陸續於八十八年五月七日、同
    年月十四日、同年六月二日召開董事及監察人聯席會議討論
    增資細節，並於同年六月二日決議：「1.原股東依比例增資
    七百萬股，每股十六元。2.現金增資總股數的百分之十開放
    員工認購七十萬股，每股十六元。3.原股東未認足股數，由
    董事長洽特定人認足。4.特定人若為新股東，須經董事會同
    意通過始進行增資完成。」決議後，由網安公司董事長甲○
    ○認購一千七百四十七萬二千元、其餘股東除蔡明志認購一
    千一百二十萬元、林東立認購七百五十萬四千元、竇尚志認
    購一百一十二萬元、劉瓊芳認購二十二萬四千元、徐清富認
    購九十六萬元外，其餘股權合計六千三百二十八萬元由丙○
    ○認購，身為網安公司員工之庚○○則認購一千零二十四萬
    元，合計一億一千二百萬元，丙○○則於八十八年六月五日
    將上開增資款合計一億一千二百萬元匯入網安公司於華僑銀
    行永和分行所開立之增資專戶，嗣於八十八年七月間，因網
    安公司其餘股東就上開增資案與網安公司董事長甲○○及丙
    ○○等人發生爭執而於八十八年七月下旬委請會計師撤回增
    資之申請，以致網安公司未完成登記程序，而庚○○自八十
    八年三月二十九日任職網安公司財務經理，負責網安公司相
    關財務、股務等事宜，並保管網安公司印鑑、簿冊等情，業
    如前述，網安公司既已就增資一案達成決議，並收足增資款
    項，而庚○○於斯時復係負責網安公司股務之工作，則此處
    即無起訴書所指施用詐術之問題，製作系爭股條，亦難認與
    業務登載不實文書罪之構成要件相合。
四、綜上所述，就上開各部分既不能證明被告劉育齊犯罪，然因
    公訴人認被告劉育齊所涉此部分罪嫌倘成立犯罪，與本院前
    揭論罪科刑部分有一罪關係，是爰就上開部分不另為無罪之
    諭知。
陸、退併辦部分：
    臺灣士林地方法院檢察署九十七年度偵字第一二九○○號、
    第一三八五七號、第一三八五八號併案意旨書敘及被告劉育
    齊就金門酒廠實業股份有限公司涉嫌違反證券交易法第二十
    二條第三項、第一項而應依同法第一百七十五條論處及涉嫌
    觸犯刑法第三百三十九條第一項詐欺取財罪嫌部分、另敘及
    被告劉育齊就喬福公司股票亦涉嫌違反證券交易法第二十二
    條第三項、第一項而應依同法第一百七十五條論處部分、臺
    灣板橋地方法院檢察署九十七年度偵字第二三三五三號敘及
    被告劉育齊就喬福公司股票亦涉嫌違反證券交易法第二十二
    條第三項、第一項而應依同法第一百七十五條論處部分：
  (一)證券交易法部分：
    八十九年七月十九日修正前之證券交易法第六條原規定：「
    本法所稱有價證券，謂政府債券『及公開募集、發行之』公
    司股票、公司債券及經財政部核定之其他有價證券。新股認
    購權利證書、新股權利證書及前項各種有價證券之價款繳納
    憑證，或表明其權利之證書，視為有價證券。」於八十九年
    七月十九日修正時，則刪除前開『及公開募集、發行之』法
    條文字，並修訂為「本法所稱有價證券，謂政府債券、公司
    股票、公司債券及經財政部核定之其他有價證券。新股認購
    權利證書、新股權利證書及前項各種有價證券之價款繳納憑
    證或表明其權利之證書，視為有價證券。前二項規定之有價
    證券，未印製表示其權利之實體有價證券者，亦視為有價證
    券。」依據八十九年七月十九日修正前證券交易法第六條之
    文義解釋、體系解釋及八十九年七月十九日修正刪除「公開
    募集、發行」等法條文字之情狀以觀，可知證券交易法之相
    關規定於八十九年七月十九日前僅適用於公開募集、發行之
    公司股票、新股認購權利證書、新股權利證書及前項各種有
    價證券之價款繳納憑證或表明其權利之證書。而本案金門酒
    廠實業股份有限公司（下稱金酒公司）、喬福公司於本案案
    發時並非公開發行股票之公司，有財政部證券暨期貨管理委
    員會所發（九○）臺財證（一）第一二九五○○號函（見本
    院九十年度訴字第二一八號卷一第三四八頁）在卷可參，是
    依據前開規定及說明，本案併案意旨書所指銷售金酒公司、
    喬福公司股票部分，尚難以證券交易法之相關罰則相繩。
  (二)詐欺取財部分：
  (1)併案意旨略以：劉育齊與黃濬廷（另移由臺灣板橋地方法院
    併案審理）意圖為自己不法所有之犯意聯絡，於八十八年三
    月至同年五月間，明知渠等並無金酒公司股票可供出售，以
    金門酒廠獲利說明書謊稱金酒公司近年每股平均純益為十二
    元上，目前股價每股一百七十元，‧‧‧目前股價市值已高
    達二百四十元等不實資訊，致周偉明等十六人因此陷於錯誤
    ，因此交付投資款以購買金酒公司之股票（投資人姓名及交
    付款項額詳如臺灣臺北地方法院檢察署八十九年度偵字第一
    八一九五號卷第四六頁、第四七頁，併案意旨書誤繕為同卷
    第四七頁、第四八頁），因認被告劉育齊涉犯刑法第三百三
    十九條第一項之詐欺取財罪嫌等語。
  (2)訊據被告劉育齊堅決否認有何上開犯行，並辯稱：相關金酒
    公司之報紙廣告並非伊所刊登，且相關金酒公司宣傳資料為
    公司員工自行製作，並非伊處理等語。
  (3)經查：
  證人丁○○於另案審理中到庭結證稱：宣傳資料由伊負責繕
    打，文稿是劉育齊拿來的，自證一（即本院證物卷第一三六
    頁之證物編號Ｄ金酒公司宣傳資料）為劉育齊叫伊打的，上
    面之所以沒有加公司電話，亦是劉育齊交代說因金酒公司係
    官股，為避免別人有官商勾結之聯想。公司內有關產品之簡
    介說明及內容說明，從不需經劉育齊蓋章，但劉育齊都看過
    ，只有公司內部公告才需經劉育齊蓋章等語（見本院八十九
    年度自字第四五號卷一第七二頁至第七五頁），被告劉育齊
    亦自承：伊有請辰○○去收金門縣民的權利書，辰○○每收
    購一份權利書，伊要給辰○○合計二萬二千元（含辰○○之
    佣金及收購權利書之訂金），辰○○總共收購了四百五十到
    四百六十張左右等語（見本院八十九年度自字第四五號卷一
    第三五頁至第三七頁），而被告劉育齊就北朝公司業務人員
    亦有對外招攬投資人以每股一百七十元之價格投資金酒公司
    權利書一節亦不否認，並有相關股票申購作業承辦契約、臨
    時收款收據（見本院八十九年度自字第四五號卷一第一九九
    頁、第二○八頁至第二一三頁、臺灣臺北地方法院檢察署八
    十九年度偵字第一八一九五號第一八○頁至第一九八頁及被
    告劉育齊於本院八十九年度自字第四五號案件審理中提出置
    於卷外之答辯狀證五資料）附卷可參，核與上開金酒公司宣
    傳資料上所載之金酒公司股價為每股一百七十元亦相符，況
    被告劉育齊為北朝公司之負責人，負責公司經營，並非人頭
    等情，亦如前述，身為公司經營負責人之被告劉育齊豈有對
    北朝公司銷售金酒公司股票使用而關係北朝公司營收之宣傳
    資料不加聞問之理，是應以證人丁○○所述上情較與常情事
    理相合而堪採信，卷內金酒公司宣傳資料（見本院證物卷第
    一三六頁證物編號Ｄ）係被告劉育齊指示證人丁○○製作供
    北朝公司業務人員銷售金酒公司認股權利使用，堪以認定。
  本案金門酒廠民營化係因應行政院於八十五年十二月二十日
    函送立法院之菸酒管理法草案中及於八十五年底提出「加速
    公營事業民營化」之既定政策，乃研訂金門酒廠民營化之時
    程及執行方案，報奉行政院於八十七年一月七日以臺八十七
    財○○七六三號函核定，依據上開方案，大抵分成五大執行
    要項，包含採更名設立公營新公司，登記資本額預估約二十
    五億元；建立各項經營管理、會計、內部控制、稽核制度；
    依據民營條例第五條規定，出售公股百分之二十給金門縣民
    ，並補辦股票公開發行；辦理股票上櫃程序，並分二次公開
    承銷釋出公股；辦理員工年資結算與分階段依比例認購股份
    程序。金門酒廠即於八十七年二月十六日正式改制為公營公
    司，更名為金門酒廠實業股份有限公司，依據相關時程，原
    預計於八十九年六月三十日移轉為民營，為考量金門縣議會
    第二屆第五次臨時會決議八十九年度起陶瓷廠併入金酒公司
    關係企業經營一案需有作業期程，由金門縣政府依程序函請
    行政院備查，行政院於八十八年五月十日以臺十八財一八○
    九二號函同意延緩辦理金酒公司縣民釋股，配合菸酒管理發
    通過後實施，但民營化總期程原則不變。嗣菸酒管理法於九
    十一年一月間正式實施，適逢國內股市低迷，為免申請上市
    時機不當而有負面影響，經報請主管機關同意後，由金酒公
    司於九十二年十月三十一日委由臺証綜合證券股份有限公司
    就民營化時程及方式進行相關評估，評估結論為民營化方案
    對金酒公司資本市場資本需求、引進外部策略性投資人以提
    升競爭力等策略目標而言，並無明顯效益與可行性，建議金
    酒公司以製程本體為主之企業體暫仍維持公營體制，主管機
    關對金酒公司目前並無繼續進行民營化作業之預訂期程。而
    金酒公司於八十七年、八十八年間之股本均為十七億一千三
    百二十七萬二千五百九十元，八十五年經審定之盈餘為二十
    億四千三百二十萬八千三百九十四元、八十六年經審定之盈
    餘為十九億三千九百一十萬九千二百七十七元、八十七年經
    審定之盈餘為二十一億三千九百三十三萬七千八百九十四點
    三二元、八十八年經審定之盈餘為二十六億二千六百三十九
    萬七千九百五十五元等情，有金酒公司於九十七年十月十六
    日以酒財字第○九七○○○七七○八號、於九十七年十月二
    十九日以酒會字第○九七○○○七九五○號函覆資料在卷可
    參，而「金酒公司獲利如高粱酒一樣來勁，八十五年稅後純
    益為二十點三一億元、八十六年純益為十九點三九億元、八
    十七年純益為二十一點三九億元，近三年每股平均純益十二
    元以上」、「以金酒公司股本及金門縣民計算，平均每位縣
    民約可認購一千五百股金酒公司股票，該公司八十七年度每
    股獲利十二點四九元，以本益比二十倍計，每股承銷價可達
    二百四十九元，第一階段金門縣民優先釋股，每股認購價約
    四十元」等報導，則分有經濟日報八十八年二月十日第二二
    版、臺灣日報八十八年四月四日報載新聞資料在卷可參（見
    本院證物卷第一三七頁），核與卷內金酒公司宣傳資料（見
    本院證物卷第一三六頁證物編號Ｄ）內所提金酒公司獲利狀
    況及股票市價等情大致相符，況本案亦無任何證據資料顯示
    上開報載新聞資料為被告劉育齊或北朝公司所廣告刊登，是
    卷內金酒公司宣傳資料（見本院證物卷第一三六頁證物編號
    Ｄ）尚難認有何不實之處。
  另本案被告劉育齊確曾委由辰○○收購金門縣民認股權而簽
    立認股權利轉讓合約書一節，亦經被告劉育齊陳述及證人辰
    ○○、李志盛、張憶澎於另案審理中結證綦詳（分見本院八
    十九年度自字第四五號卷一第第三五頁至第四○頁、本院九
    十年度訴字第二一八號卷一第三二八頁、第三七○頁），並
    有被告劉育齊與證人辰○○所簽具之協議委託書、證人辰○
    ○向金門縣民所收購之認股權利轉讓合約書共四百二十三份
    在卷可參（分見本院八十九年度自字第四五號卷一第一九八
    頁、被告劉育齊於本院八十九年度自字第四五號案件審理中
    提出置於卷外之答辯狀證三資料），並比對檢察官所指投資
    人投資之張數合計為金酒公司股票七十九張（見臺灣臺北地
    方法院檢察署八十九年度偵字第一八一九五號卷第四六頁、
    第四七頁），被告劉育齊收購金門縣民之認股權利數量顯超
    過投資人投資之張數；而觀諸卷內金酒公司宣傳資料（見本
    院證物卷第一三六頁證物編號Ｄ）及相關股票申購作業承辦
    契約（見本院八十九年度自字第四五號卷一第一九九頁），
    前者僅提及於八十八年三月十五日繳預備款十萬元、於同年
    五月二十日後取得股票後再繳尾款七萬元；後者提及被告劉
    育齊承諾並保證取得名義人之承諾，同意由出資人以名義人
    之名義出資申購金酒公司股票，而本申購契約所謂金酒公司
    股票，係金酒公司於民營化第一階段釋股時之股票，亦可知
    本案案發時被告劉育齊及北朝公司所銷售者為金酒公司民營
    化釋股後之認股權利；況金酒公司於八十七年起確有民營化
    及釋股與金門縣民之計畫，迄至九十二年間經評估後始放棄
    繼續進行民營化之作業過程，亦如前述，被告劉育齊及北朝
    公司銷售金酒公司民營化釋股後之認股權利並非毫無依據，
    尚難認有併案意旨書所指被告劉育齊無金酒公司股票可供出
    售之情。
  (三)綜上所述，上開部分均難認被告劉育齊有何詐欺取財或違反
    證券交易法第二十二條第三項、第一項之犯行，是本院即難
    就上開併案部分併與審理，應退由檢察官另行為適法之處置
    。
  (四)至於臺灣臺北地方法院檢察署九十七年度偵字第一三一四八
    號併案部分，本院就就本案起訴部分分別諭知有罪及不另為
    無罪，固如前述，但上開併案部分與起訴部分完全一致，自
    無退併辦之必要，附此敘明。
據上論斷，應依刑事訴訟法第二百九十九條第一項前段，刑法第
二條第一項前段、第二十八條、第三百三十九條第一項、第二百
十六條、第二百十條、第二百十一條、第四十七條第一項、修正
前第五十六條、第五十五條後段，刑法施行法第一條之一，判決
如主文。
本案經檢察官李建論到庭執行職務
中    華    民    國    98    年    8     月    17    日
                        臺灣臺北地方法院刑事第一庭
                            審判長法  官   陳興邦
                                  法  官   蘇嘉豐
                                  法  官   唐于智
上正本證明與原本無異。
如不服本判決，應於判決送達後10日內，向本院提出上訴狀。
                                  書記官   陳家欣
中    華    民    國    98    年    8     月    17    日
附錄本案論罪法條
刑法第339條第1項
意圖為自己或第三人不法之所有，以詐術使人將本人或第三人之
物交付者，處5 年以下有期徒刑、拘役或科或併科1 千元以下罰
金。
刑法第216條
行使第210 條至第215 條之文書者，依偽造、變造文書或登載不
實事項或使登載不實事項之規定處斷。
刑法第210條
偽造、變造私文書，足以生損害於公眾或他人者，處5 年以下有
期徒刑。
刑法第211 條
偽造、變造公文書，足以生損害於公眾或他人者，處1 年以上7
年以下有期徒刑。
附表一
┌─┬──────────────────────┬──────────┐
│編│內容                                        │所在位置            │
│號│                                            │                    │
├─┼──────────────────────┼──────────┤
│1 │文宣資料：                                  │見本院證物卷第1 頁  │
│  │股價＆利潤：每股110元（5月1日前為98元）     │                    │
│  │暫定88年可配出股→無償300股以上             │                    │
│  │預定89年可配出股→無償1000股以上            │                    │
│  │預估89年底或90年初於國內上市，以網安的獲利能│                    │
│  │力預估上市掛牌時，承銷價至少為150元／股     │                    │
│  │總投資→11萬，張數（1*1.3*2＝2.6張）        │                    │
│  │預估獲利150元*2.6張＝39萬足足有三倍之多     │                    │
├─┼──────────────────────┼──────────┤
│2 │文宣資料：                                  │見本院證物卷第2 頁  │
│  │股價＆利潤：每股98元                        │                    │
│  │暫定88年可配出股→無償300股以上             │                    │
│  │預定89年可配出股→無償1000股以上            │                    │
│  │預估89年底或90年初於國內上市，以網安的獲利能│                    │
│  │力預估上市掛牌時，承銷價至少為150元／股     │                    │
│  │總投資→9.8萬，張數（1*1.3*2＝2.6張以上）   │                    │
│  │預估獲利150元*2.6張＝39萬足足有近四倍之多   │                    │
├─┼──────────────────────┼──────────┤
│3 │文宣資料：                                  │見本院證物卷第3 頁  │
│  │股價＆利潤：每股218元                       │                    │
│  │暫定88年可配出股→無償300股以上             │                    │
│  │預定89年可配出股→無償1000股以上            │                    │
│  │預估90年9 月初於國內上市，以網安的獲利能力預│                    │
│  │估上市掛牌時，承銷價至少為500 元／股        │                    │
│  │總投資→21.8萬，張數（1*1.3*2 ＝2.6 張）    │                    │
│  │預估獲利500 元*2.6張＝130 萬足足近四倍      │                    │
├─┼──────────────────────┼──────────┤
│4 │文宣資料                                    │見本院證物卷第4 頁  │
│  │股價＆利潤：每股135元                       │                    │
│  │暫定88年可配出股→無償300股以上             │                    │
│  │預定89年可配出股→無償1000股以上            │                    │
│  │預估90年9 月於國內上市，以網安的獲利能力預估│                    │
│  │上市掛牌時，承銷價至少為200 元／股          │                    │
│  │總投資→13.5萬，張數（1*1.3*2 ＝2.6 張）    │                    │
│  │預估獲利200 元*2.6張＝52萬足足近四倍多      │                    │
├─┼──────────────────────┼──────────┤
│5 │在鑫報刊登「網路安全（其中網、安部分字體加│見本院證物卷第13頁│
│  │大）概念股，未來新股王，EPS20 元，北朝財經（│  至第16頁          │
│  │02 ）0000-0000」「北朝財經，一年賺2 個資本額│                    │
│  │，（02）0000-0000 網安科技是未來新股王」之廣│                    │
│  │告並配合每股218 元或每股135 元之文宣        │                    │
│  │                                            │                    │
│  │在工商時報刊登「網安科技是未來新股王，一年│見本院證物卷第93頁│
│  │賺二個資本額‧‧‧北朝財經（02）0000-0000 每│  （即89年度藍保管字│
│  │股售價一三五元／股」之廣告                  │  第590號證物編號5  │
│  │                                            │  第13頁）          │
├─┼──────────────────────┼──────────┤
│6 │網安投資分析建議書，敘明網安公司經營狀況，並│見本院證物卷第31頁至│
│  │提及公司現況，股價每股98元，86年EPS 為10元、│第42頁，關於公司現況│
│  │87年EPS 為15元、88年EPS 為20元、89年EPS 為25│部分見本院證物卷第37│
│  │元，網安公司自85年成立至今，1 年賺2 個資本額│頁                  │
│  │，87年配3元、88年配15元股票股利             │                    │
├─┼──────────────────────┼──────────┤
│7 │網安投資分析建議書，敘明網安公司經營狀況，並│見本院證物卷第43頁至│
│  │提及公司現況，股價每股135元                 │第50頁，關於公司現況│
│  │                                            │部分見本院證物卷第44│
│  │                                            │頁背面              │
├─┼──────────────────────┼──────────┤
│8 │網安投資分析建議書，敘明網安公司經營狀況，並│見本院證物卷第51頁至│
│  │提及：                                      │第56頁，關於提及股價│
│  │股價＆利潤：每股150元                       │＆利潤部分，見本院證│
│  │暫定88年可配出股→無償300股以上             │物卷第52頁          │
│  │預定89年可配出股→無償1000股以上            │                    │
│  │預估90年9 月於國內上市，以網安的獲利能力預估│                    │
│  │上市掛牌時，承銷價至少為200 元／股          │                    │
│  │總投資→15萬，張數（1*1.3*2 ＝2.6 張）      │                    │
│  │預估獲利200 元*2.6張＝52萬足足近四倍多      │                    │
├─┼──────────────────────┼──────────┤
│9 │網安投資分析建議書，敘明網安公司經營狀況，並│見本院證物卷第57頁至│
│  │提及：                                      │第60頁，關於提及股價│
│  │股價＆利潤：每股218元                       │＆利潤部分，見本院證│
│  │暫定88年可配出股→無償300股以上             │物卷第58頁          │
│  │預定89年可配出股→無償1000股以上            │                    │
│  │預估90年9 月初於國內上市，以網安的獲利能力預│                    │
│  │估上市掛牌時，承銷價至少為500 元／股        │                    │
│  │總投資→21.8萬，張數（1*1.3*2 ＝2.6 張）    │                    │
│  │預估獲利500 元*2.6張＝130 萬足足近四倍      │                    │
└─┴──────────────────────┴──────────┘
附表三
┌──┬────────────────────────┬───────┐
│編號│購買細節                                        │備註          │
├──┼────────────────────────┼───────┤
│1   │己○○於88年10月8 日，以每股85元之價格購入喬福公│              │
│    │司股票共50仟股，價款合計425 萬元                │              │
├──┼────────────────────────┼───────┤
│2   │廖翊霖（原名廖大典）於88年9 月14日，以其配偶陳金│              │
│    │蔘名義、每股85元之價格購入喬福公司股票15仟股，並│              │
│    │交付票據號碼為CE0000000 號、發票日為同日、發票人│              │
│    │為麒雅彩色印刷有限公司（負責人為廖翊霖）、面額  │              │
│    │127 萬5000元之支票以支付價款，嗣於同年10月8 日，│              │
│    │再以其配偶陳金蔘名義、每股85元之價格購入喬福公司│              │
│    │股票50仟股，並交付票據號碼為CE0000 000號、發票日│              │
│    │為同日、發票人為麒雅彩色印刷有限公司（負責人為廖│              │
│    │翊霖）、面額425 萬元之支票以支付價款，上開二支票│              │
│    │均經劉育齊提示兌現。                            │              │
├──┼────────────────────────┼───────┤
│3   │戊○○於88年不詳時間，以自己名義及其父林綿山名義│              │
│    │、每股98元之價格購入喬福公司股票共4 仟股，並以不│              │
│    │詳方法交付價款共39萬2000元                      │              │
└──┴────────────────────────┴───────┘


司法院資訊處製作；財團法人民間司法改革基金會備份。
